臺灣臺北地方法院刑事判決　　　　　　　99年度訴字第1343號
公　訴　人　臺灣臺北地方法院檢察署檢察官
被　　　告　鄭富沅
選任辯護人　楊岱樺律師
上列被告因妨害性自主罪案件，經檢察官提起公訴（臺灣臺北地
方法院檢察署99年度偵字第11956 號），本院判決如下：
    主  文
鄭富沅犯乘機性交罪，處有期徒刑肆年；又犯乘機猥褻罪，處有
期徒刑壹年。應執行有期徒刑肆年拾月。
    事  實                                              
一、鄭富沅原擔任國中之公民及體育教師，平時與母親鄭瑞2 人
    同住於臺北縣坪林鄉（已於民國99年10月25日起改制為新北
    市坪林區）水德村10鄰東坑5 號之住家。A 女（真實姓名年
    籍均詳卷，偵查中代號為0000-0000A，下稱A 女）之父（真
    實姓名年籍均詳卷，偵查中代號為0000-0000C-1，下稱A 父
    ）與鄭富沅之胞兄則為多年朋友，與鄭瑞亦甚熟稔，A 女之
    母（真實姓名年籍均詳卷，偵查中代號為0000-0000C-2，下
    稱A 母）並認鄭瑞為乾媽，A 女與鄭富沅則僅有數面之緣。
    鄭富沅平時會為人施作民俗療法，99年4 月17日，A 父、A
    母先至鄭富沅上址住處由鄭富沅施作民俗療法，翌日即18日
    上午，A 父則去電A 女前往上址會合，A 女因而前往，當日
    鄭富沅便為A 女施作推拿等民俗治療，A 女一家人亦打算於
    該處過夜。當天晚上，A 父與鄭富沅一同在茶几處飲酒，鄭
    富沅向A 父提到A 女有手腳冰冷、氣血不順等問題，得以飲
    用藥酒改善，A 父便向A 女表示得以飲用些許藥酒，鄭富沅
    因而倒了數杯藥酒使A 女喝下，A 女飲畢不久便感暈熱昏昡
    ，因而前往和室躺下，準備就寢，當時A 母已睡在和室進門
    處之最右側，A 女則躺在A 母身旁，即和室右側靠中間位置
    ，當晚A 父與鄭富沅結束聊天，準備就寢時，因鄭富沅向A
    父表示，希望由A 父如此具陽剛氣之人睡在鄭瑞之房間，方
    能趕走一些「不乾淨」的東西，A 父因而同意與鄭瑞同住一
    間房間，鄭富沅則與A 母、A 女共同睡在和室房內。
二、迄4 月19日凌晨0 時許，鄭富沅進入和室後先躺在和室進門
    處之最左側，復於凌晨0 時後之某時，鄭富沅見A 女因酒醉
    意識不清，A 母也已熟睡，認有機可乘，即利用A 女酒醉意
    識不清且陷不能抗拒狀態之機會，基於乘機性交之犯意，先
    徒手將A 女拖至和室左側，並將A 女之內、外褲褪去、上衣
    撩起，並親吻A 女嘴巴及胸部，復以手撫摸A 女胸部及下體
    ，又以嘴舔舐A 女之下體，復以手指插入A 女陰道內抽動，
    再以陰莖插入A 女陰道內抽動，以此方式乘機對A 女性交得
    逞。其間A 女於昏沉中雖稍能覺察鄭富沅之諸般行為，但仍
    因酒醉意識不清而無力反抗。鄭富沅完事後，即將A 女衣物
    穿回，A 女則再因酒精作用沉沉睡去不省人事直至天明。
三、4 月19日上午，鄭富沅一早便出門上班，A 女起床後，因恐
    為父母所知而未敢將昨晚發生之事告知父母，且因父母希望
    待鄭富沅下班後繼續接受民俗治療，便隨同父母繼續留在鄭
    富沅住處。當晚，鄭富沅下班後先幫A 母及A 女施作民俗療
    法，又與A 父於茶几處飲酒，鄭富沅亦為A 女倒1 杯藥酒要
    A 女喝下，A 女原本拒絕，惟鄭富沅一再表示對氣血循環有
    益，A 父亦未加反對，A 女因而喝下，惟不久後A 女便感頭
    暈目眩，便進入和室就寢，斯時A 母已睡在和室進門之最右
    側，A 女則與前晚相同睡在A 母身旁。迨4 月20日凌晨1 時
    許，鄭富沅、A 父結束聊天，準備就寢，鄭富沅便進入和室
    房間內，見A 女已因酒後不省人事，A 母也已熟睡，認有機
    可乘，即利用A 女因酒醉喪失意識之不知抗拒狀態，而基於
    乘機猥褻之犯意，動手將A 女拖至和室左側，並利用棉被遮
    掩，動手將A 女之內、外褲褪去、上衣撩起，以手撫摸A 女
    之胸部及下體，同時間A 父也關燈準備前往鄭瑞房間就寢，
    惟擔心客廳關燈後，和室過於黑暗，故欲遞送小夜燈至和室
    ，詎A 父欲拉開和室拉門時，發現和室中間拉門已從內上鎖
    ，便拉開和室右側拉門，並呼喚A 母欲遞送該小夜燈時，赫
    然發現A 女躺在鄭富沅身旁，是覺有異，故命A 母起身開門
    ，旋伸手把A 女所覆棉被掀起，驚見A 女內、外褲均遭褪去
    、上衣亦遭掀起而露出胸部及下體，且無論A 父、A 母如何
    叫喚，A 女均無反應，且全身無力，A 母遂立即將A 女衣服
    穿回，再由A 父揹起全身癱軟無法行動之A 女上車，載回新
    莊住所，直至中午方逐漸甦醒。
四、本案經A 女訴由臺北縣政府警察局移送臺灣臺北地方法院檢
    察署檢察官偵查起訴。
    理  由
一、訊據被告鄭富沅固坦認於99年4 月18日晚間及19日晚間曾為
    A 女、A 母施作民俗療法，且該二夜均與A 女及A 母同睡在
    和室內之事實，惟矢口否認有何乘機對A 女性交或猥褻之行
    為，辯稱：99年4 月17日A 父及A 母到我住處施作民俗療法
    並過夜，隔日即18日上午A 父主動去電要A 女前來，當晚我
    對A 女拔罐推拿後，便與A 父在茶几處喝鹿茸酒，A 女亦有
    飲用，就寢時A 父表示我的和室較大，A 女及A 母可睡在和
    室，A 父自己會找地方睡，A 女便與A 母至和室就寢，A 母
    睡在和室進門之最右側，A 女則睡A 母左側，我睡在和室最
    左側。19日早上醒來我見A 女睡我身旁，我以為A 女睡癖不
    好，當日晚間我返家後再為A 女、A 母施作民俗療法，並與
    A 父共飲鹿茸酒，A 父亦主動倒1 杯給A 女喝，A 女飲畢後
    ，即於晚間11時許至和室就寢，我則於凌晨1 時許就寢，當
    時A 母亦已就寢，且均睡在前日相同位置，詎料我入睡不久
    即聽到打架聲而醒來，竟見A 父毆打A 母嘴巴，又踹打躺臥
    之A 女，我見A 父發酒瘋，遂立即抱住A 女俾免遭害，A 父
    反質問我「手在做什麼」，此時我母親鄭瑞亦前來，A 父便
    先離開和室，旋又衝進來表示要返家，即揹起A 女而與A 母
    駕車離開。此二夜我從未將A 女拖至我身邊，亦未褪去A 女
    衣物，更未對伊性交猥褻。此應係A 父為謀取我母親金錢及
    土地權利不成心生怨懟設詞誣陷而來等語。經查：
    (一)就A 女、A 父、A 母與被告家人間之關係，據A 女於本院
      中證稱：「（問：你99年4 月18日在他家過夜之前，有無
      去過他家？）有。... 小時候有去過那地方，那時候他【
      指被告】還沒有在那裡。小時候去過很多次，長大之後那
      裡是他家之後，只有去過一次，就是在4 月18之前。（問
      ：你之前去的那次，鄭富沅在不在？）在。（問：99年4
      月18日之前去的那次，有無做民俗療法？）有。（問：那
      次有無過夜？）有。（問：那天你睡在何處？）和室。」
      等語（本院卷第73頁至第73頁反面）、「（問：你身體本
      身有何狀況需要做民俗療法？）因為之前有去過他家，他
      【指被告】說我有內傷，... 要做民俗療法。」等語（本
      院卷第65頁）。A 父證稱：「（問：你跟鄭富沅在本案發
      生前，交情如何？）我跟他的二哥結拜，我看他【被告】
      好像自己的弟弟一樣，但是我跟他不是有交情，只是他從
      新竹回來，我會覺得是自己的朋友。... （問：他開始幫
      你做民俗療法是什麼時候開始的？）好像是他幫我太太做
      ，但是我沒有特別找他去做。... 我不是專程去找他做，
      我以前去那裡【指被告住處】是去找宮主【指被告住處旁
      之宮廟『乾元宮』】。（問：所以做民俗療法只是順便嗎
      ？）是。... 他沒有跟我收錢，但是有向我太太收兩千。
      ... 我太太說多少給他一點。」、「（問：本案案發前，
      你有無與被告有什麼仇恨或發生不愉快？）沒有。（問：
      你跟鄭富沅的哥哥或是他的家人，有無什麼怨仇？）沒有
      。」等語（本院卷第95頁至第95頁反面）。A 母則證稱：
      「（問：你於99年4 月17去鄭富沅家之前，你以前有無在
      他家過夜過？）有。... 以前上去的話就會過一天、二天
      。（問：你去了多少次？）因為十幾年、二十年來都會去
      ，差不多一個月就會去一天、二天。（問：你之前去的時
      候，都睡在哪裡？）有時候跟他媽媽一起睡，沒有跟他媽
      媽睡的時候，還有另外的房間。... 宮的那邊【即指『乾
      元宮』】。」、「（問：你們沒有跟他打架？【指下述於
      4 月20日凌晨目睹A 女全身赤裸躺在被告身邊】）沒有。
      ... 我想說大家認識這麼久，像是好朋友，又像是一家人
      ，他怎麼會這麼做。（問：你在本案案發前，你與鄭富沅
      交情如何？）對他比較不瞭解。... 跟他媽媽及哥哥比較
      熟。（問：你有讓鄭富沅做過民俗療法嗎？）有。（問：
      你第一次讓他作民俗療法是什麼時候？）99年3 月份。（
      問：你給他作民俗療法或是你先生給他作民俗療法，你們
      會不會給他錢？）他不收費，但是我私底下給他買東西。
      ... 他作醫療，要一些費用，沒有拿錢的話，沒有錢買東
      西，我覺得不能讓他白做工，我想說給他一點點買貼的。
      （問：你曾經拿錢給他過，是不是？）有。... 一次六百
      ，一次兩千。（問：你在本案發生前，你跟鄭富沅有無發
      生什麼仇怨或是不愉快？）都沒有。（問：你跟鄭富沅媽
      媽、哥哥或其他家人有無發生仇怨或是不愉快？）都沒有
      。」等語。被告之胞兄李士宏於檢察官偵查中亦證稱：「
      （問：事發前A 父與你關係？）他跟我是小時候一起長大
      的朋友。...A父以前住在我家樓下，後來與我二哥結識，
      他與我二哥稱兄道弟，後來A 父還有嗑藥、喝酒，A 母打
      電話給我，我還幫他處理。後來A 母都稱鄭瑞為媽媽，A
      母要認鄭瑞為乾媽，A 女一家本來跟我們家很熟。」等語
      （偵查卷第90頁）。被告之母鄭瑞於本院中亦證稱：「（
      問：A 女父母，你是否認識？）認識。（問：A 女的父母
      有無常常去你家？）有。（問：A 女的父母有無在你家過
      夜過？）有。（問：A 女的父母多久去你家一次？）...
      他愛去就去，要離開就離開。」、「（問：這件事情發生
      之前，你與A 女及他的父母有什麼不愉快的事情嗎？）A
      女很久沒有到我家，但是A 女小時候我有幫忙照顧A 女，
      因為A 母精神不是很正常，A 母曾經希望我收他為乾女兒
      ，我本來拒絕他，因為我自己兒子女兒很多，後來我還是
      有答應，A 父如果有跟人家吵架，我都會罵他。（問：A
      父、A 母及A 女與被告有無什麼仇恨或不愉快的地方？）
      沒有，被告是我第四個兒子，他從小就在臺中、台北唸書
      。（問：你於案發當時，跟何人一起住？）只有我與被告
      一起住。」等語（本院卷第126 頁、第132 頁至第132 頁
      反面）。即被告於本院中亦供稱：「（問：你何時認識A
      父？）小時候。（問：如何認識A 父？）我們家是做生意
      ，小時候他就跟我哥哥在一起，就住在我家，我媽就收留
      他，所以當時他有在我家一陣子，我才認識他。（問：為
      何你媽媽會收留他？）當時他常常打架，我媽才收留他，
      A 母後來也到我家，一直叫我媽叫媽媽，所以我媽認他為
      乾女兒。（問：你跟A 父交情如何？）我對他不是很瞭解
      ，我國中就外出讀書，我在台中，後來就在新竹教書，我
      回來都有遇到，但不是非常好的交情。... （問：99年2
      月間你有幫助A 父他們家做民俗療法嗎？）有，A 母比較
      多次，在此之前已經做過5 、6 次。（問：你幫他們做民
      俗療法，你有收錢嗎？）沒有，但是有些材料費，... 有
      次A 母私底下拿六百還是兩千給我要買些東西，A 母因為
      我幫他做還要花我的錢，A 母過意不去，他知道我媽不讓
      我收錢，我也不收錢，他給我點錢買材料。... （除了材
      料費以外，你沒有收服務費或醫療費嗎？）從來沒有。（
      問：你跟A 母交情比較好嗎？）是，他會跟我聊心事。..
      （問：你跟A 女交情如何？）小時候我有看過他，他那時
      還很小，後來長大，就是前次他爸爸把他帶來給我看。」
      等語（本院卷第159 頁至第161 頁），甚亦當庭向位在隔
      離室之A 女稱：「叔叔【即被告自己】告訴你【即A 女】
      ，叔叔對你很好，叔叔看你到大，不可能欺負你。」等語
      （本院卷第81頁）。綜此可見，被告自國中時代起即外出
      就學而少在家，至近年方搬回與鄭瑞同住，A 父自小即與
      被告胞兄及母親鄭瑞經常來往，甚有由鄭瑞收留長住上址
      之歷史，A 母甚且認鄭瑞為乾媽，A 女自小亦常前往鄭瑞
      上址過夜遊憩，被告復曾數次為A 父、A 母施作推拿熱敷
      等民俗療法且未收費，A 母卻常以補貼材料費之名義主動
      給付被告金錢。由此觀之，可見A 父、A 母及A 女一家與
      被告、被告之母及被告胞兄等家人間本甚為熟稔，雙方甚
      存在類同親人間之緊密情感及相當程度之信任基礎，於本
      案案發前，雙方亦無何仇恨怨隙。
    (二)次依偵查卷附現場照片及A 女繪製之現場平面圖，被告及
      鄭瑞居住之案發現場為一鐵皮外觀之房屋，面對屋內之右
      側有一房間，屋內左側之內部則有一鋪設木質地板之和室
      型房間，此和室內部甚為寬敞，前方設有一配置金屬門鎖
      之推拉式木門，木門外之左前方擺有一屏風，在該屏風前
      則擺有數張桌椅，和室木門外之右前方則擺有一排沙發緊
      貼該木門，在沙發之前方則擺有一長形茶几。
    (三)就A 女於4 月18日抵達被告上址後至19日凌晨之情形，據
      A 女於本院審判中證稱：「（問：99年4 月18日上午，你
      有無去鄭富沅位於臺北縣坪林鄉水德村東坑5 號的住家？
      ）有。... 因為我父母在那邊，他們叫我去做民俗療法。
      ... 我記得大概是中午的時候【抵達】。（問：你去的時
      候，你父母有無在鄭富沅家中？）有。（問：你是99年4
      月18日何時讓鄭富沅作民俗療法？）下午，晚上也有。..
      晚上有喝藥酒，也有推拿。... 因為之前有去過他家，他
      【被告】說我有內傷。... （問：晚上作推拿的時候，是
      在鄭富沅家中何處？）電視那裡，應該算是客廳。（問：
      你剛剛有提到你晚上有喝藥酒，是在哪裡喝的？）在茶几
      那邊。... 就是陸續喝。（問：99年4 月18日晚上，你父
      母有讓鄭富沅作民俗療法嗎？）有。... 我看到我爸爸在
      客廳作民俗療法，我媽媽是在房間敷石頭。... （問：99
      年4 月18日你喝的藥酒，是何人拿給你喝的？）鄭富沅。
      ... 第1 杯我沒有看到他是從哪裡拿出來，之後我有看到
      是從瓶子倒出來。（問：99年4 月18日你晚上睡覺前你總
      共喝了幾杯藥酒？）我印象中是4 杯。（問：這4 杯都是
      鄭富沅拿給你喝的嗎？）是。（問：99年4 月18日晚上你
      父親有無拿酒給你喝？）沒有。（問：你為何於99年4 月
      18日會喝到4 杯藥酒？）鄭富沅說要喝3 杯，可是我印象
      中我是喝4 杯，他說那是補藥酒，會改善身體，比較不會
      手腳冰冷。... （問：你喝了之後身體有無什麼感覺？）
      暈暈的，熱熱的。（問：你喝完四杯藥酒之後，你做了什
      麼事？）我就回房間休息。（問：你回房間休息的時候，
      你媽媽在何處？）在房間。... 和室。（問：你進去房間
      要休息的時候，你媽媽睡在哪個位置？）進去的右手邊。
      （問；你後來去房間休息躺下，你躺在何處？）我媽媽的
      旁邊。... 他【A 母】是靠牆的，我是靠門口的。（問：
      你去房間休息的時候，客廳還有別人嗎？）有。... 我爸
      爸、鄭富沅。（問：99年4 月18日晚上，有無人跟你說要
      你去何處睡覺？）他們叫我回房間【和室】休息，我忘記
      是何人叫我回房間休息，而且媽媽在房間睡覺，我就去跟
      媽媽睡。」等語；並稱：「我發現睡到一半的時候，有人
      移動我的身體。... （問：你是否看到是何人移動你的身
      體？）他在移動的時候沒有看到，但是移動完了之後我有
      看到是鄭富沅。」、「當時我平躺著，我的臉朝上，所以
      是仰躺著，我的頭朝著和室的門口，..他的位置是在我頭
      的那邊，我不知道他是站著還是蹲著，他右手就從我的右
      手的手臂腋下穿過去，左手就從我左邊的腋下穿過去，他
      手心朝上，然後就有點拖的方式把我拖到和室的左邊。」
      、「（問：此時你的精神狀態為何？）有一點意識，就是
      知道他是誰，知道他在做什麼，然後我感到害怕，想要推
      開，但是沒有力氣。... 他的臉很靠近我，有講說不要緊
      張，要放輕鬆。... 」、「我被抬過去之後，他人躺在我
      的左邊，我的腳被抬到他身上，那時候我是左側躺，...
      然後我被他翻身變成仰躺，上衣就有被撩起來，褲子就有
      被脫下來，就感覺他有在親我的脖子、嘴巴、胸部，然後
      感覺他就手在摸我的私處，然後有感覺到【下體】疼痛，
      後來不知道過了多久他就起來，那時候我就有看到他離開
      我的身體，我聽到有『悉悉簌簌』的聲音，我後來就看到
      他雙手在我的大腿上，感覺他有用下體頂撞我的感覺，我
      有感覺到疼痛，不知道過了多久，後來就有感覺他把我的
      衣服、褲子穿好。... 當下我不知道他是不是有插入我的
      陰道，但是後來他用下體頂撞我的時候，我才覺得這是被
      插入的感覺。（你有覺得鄭富沅用手指一直進去出來你的
      陰道，來回的動嗎？）有。」等語；又稱：「（鄭富沅對
      你作這性侵害的過程，你有對他作什麼反抗的動作嗎？）
      當他把我用側身的時候，我手有擋住，我試著把他推開，
      他把我的手放在他身上，我有試著要叫，我有點聲音，我
      有聽到聲音，但是好像沒有什麼用。... 我有試著大叫，
      但是感覺音量沒有很大聲。... 後來就感覺到他有把我衣
      服穿好，然後我就沒有意識了。（問：是你睡著嗎？）是
      。... （19日）我醒來的時候，就剛好鄭富沅要去上班的
      時候。（問：19日你還是繼續在鄭富沅家中過夜嗎？）是
      。... （問：你19日有再讓鄭富沅作民俗療法嗎？）有。
      ... 推拿，沒有其他的。（問：鄭富沅在19日的時候，有
      無提到他18日晚上對你做的事情，有無解釋？）他說那是
      在幫我補氣，然後叫我不要跟爸爸媽媽說，不然會破功。
      」等語（本院卷第64頁反面至第70頁反面）。
    (四)自4 月19日晚間至20日凌晨乃至返家後之情形，A 女證稱
      ：「（問：你19日晚上，有無喝藥酒？）有。（問：在何
      情形下喝的？）那時候在茶几那邊，鄭富沅坐在茶几那邊
      ，我爸爸也是在茶几那邊，他們應該是在聊天吧，他【鄭
      富沅】就拿給我喝了。..（問：你喝了這杯藥酒之後，你
      的精神狀況怎樣？）就知道他們在聊天，後來我在喝水的
      時候不小心把水打翻了。... 走回房間【和室】的時候，
      我有點搖搖晃晃，回到房間後我倒在我房間的位置上。（
      問：回房間之後發生何事？）那時候我媽媽在敷石頭，後
      來我就聽到我爸爸的聲音，他進來幫我蓋棉被，後來鄭富
      沅進來說，幫我脫外套，說睡覺不要穿外套，之後我有聽
      到我媽媽的聲音。就是都知道，但是全身很無力。（問：
      接下來在房間裡面發生何事？）後來鄭富沅就拿補藥酒來
      給我喝，我就沒有要喝，他就倒在我身上，就流到我的衣
      服上。（問：你後來有睡著嗎？）有。（問：之後在房間
      裡面有發生什麼事情，你知道嗎？）醒來之後聽到他們的
      爭吵聲。... 我父母，還有鄭富沅及鄭富沅他媽媽。（問
      ：你醒來之後，你身上的衣著狀況如何？）衣服被掀起來
      ，我媽媽在我旁邊，他幫我把衣服穿好，那時候沒有穿褲
      子，他幫我把褲子穿好。（問：你聽到你父母及鄭富沅及
      鄭富沅的母親在吵什麼？）就是聽到我爸爸質問鄭富沅之
      類。... 確切的內容不是很清楚，但是他們很生氣，然後
      鄭富沅就有在解釋說怕我很難受怎樣的，後來聽到鄭富沅
      他媽媽的聲音說，鄭富沅他媽媽說他也沒有辦法，要看你
      怎樣給人家個交代之類的。（問：當時你的身體狀況如何
      ，你有辦法起床自己行走嗎？）不能，我爸爸要把我帶離
      那個地方，我的手沒有力氣扶他，我全身軟軟的。... 我
      記得我爸爸有打我一巴掌，就是要把我叫醒。（問：你99
      年4 月20日什麼時候才覺得身體狀況比較好，可以自己起
      來行走？）快中午的時候。（問：你父母有無問你鄭富沅
      到底對你作什麼事情？）有。... 在家裡。... 【20日】
      我醒來之後去洗澡，洗澡完吹頭髮的時候問的。... （問
      ：你20日醒來之後為何會想要去洗澡？）因為身體都有嘔
      吐物。（問：19日晚上你在鄭富沅家的和室休息的時候，
      你有無感覺到鄭富沅去摸你的身體，去觸摸你的下體？）
      沒有。」等語（本院卷第70頁反面至第72頁反面）。
    (五)經被告辯護人反詰問時，A 女則證稱：「（問：你99年4
      月18日到鄭富沅他家去過夜，你說是何人叫你過去的？）
      是鄭富沅跟我爸爸叫我去鄭富沅他家的。」、「（問：你
      在99年4 月18日喝完藥酒之後，你的感覺如何？）就暈暈
      的。（問：既然會暈暈的，為何你在99年4 月19日晚上又
      喝呢？）19日他就有要拿給我喝，可是我有說不要喝。因
      為我媽媽有問過我發生什麼事，我又不敢說。我不敢讓人
      家知道這件事情，所以如果我很強烈地說不要的話，人家
      不是會問嗎。（問：你說在99年4 月18日晚上【按應為19
      日凌晨】鄭富沅對你作那個事情過程中，你有感覺到害怕
      嗎？）會。... （問：你在99年4 月19日下午及晚上又有
      讓鄭富沅作民俗療法嗎？）有。下午沒有，晚上有。（問
      ：你是否可以解釋，你害怕為何又讓他作？）因為我不想
      要讓我爸爸媽媽發現我有什麼不一樣【此時A 女哭泣】。
      」等語（本院卷第72頁反面至第75頁）。
    (六)經本院訊問時，A 女亦證稱：「（問：你的教育程度為何
      ？）高職畢業。（問：案發時已經在工作嗎？）是。...
      我從高一就有在美髮業實習，一直到案發那一年三月底，
      我工作到三月底，四月的時候換工作，所以才會有時間去
      作民俗療法。... 是98年【畢業】。（問：你在99年4 月
      19日白天醒來的時候，你自己認為你前一天晚上有無被性
      侵害？）有。（問：99年4 月19日白天醒來後你有無報警
      ？）沒有。（問：你為何不報警？）那時候沒有想到要報
      警，而且我只是不想要讓人家知道這樣的事情。（問：你
      為何99年4 月19日白天不離開鄭富沅家？）因為我父母都
      選擇要在那邊，因為那時候我只是想到要跟爸媽走而已，
      可是我爸媽也沒有說什麼時候要走，所以就待在那裡。」
      等語。又稱：「（問：99年4 月18日晚上你在和室的時候
      ，你說是被告把你挪動成側躺的姿勢，是不是？）是。（
      問：所以被告是把你從你媽媽身邊移動到和室左邊的時候
      ，你當時是仰躺的姿勢嗎？）是。（問：你是在側躺的時
      候看到把你移動及挪動成側躺的人，就是被告，是不是？
      ）是。（問：你是在側躺的時候，被告的手指伸入你的陰
      道是不是？）是後來仰躺的時候。（問：你側躺的時候，
      被告有親你，還有作什麼動作？）把我腳放在他的大腿上
      ，然後有跟我講話，那時候我的手擋在我跟他中間，他把
      我的手移開，然後後來就變成仰躺了。（問：你在側躺的
      時候，他有摸你的身體嗎？）那時候他的手有放在我的大
      腿上。（問：除了他的手放在你的大腿上，他有無摸你其
      他部位？）這我不太記得。」，而經本院提示A 女之99年
      4 月21日警詢筆錄並告以要旨，該筆錄記載A 女陳稱：「
      本來我是側躺著，然後我感覺到那個人把我的腿抬到他的
      腰上，還叫我放輕鬆、不要緊張，一邊按我的胸部和下體
      ，我想告訴他不要這樣做，但是我卻沒辦法發出聲音，但
      是我有用手要去推開他，但沒什麼力氣。他還有親我，並
      且把他的舌頭伸進我嘴巴裡，但是我很努力閉著嘴巴不讓
      他的舌頭伸進來。接著他把我轉成仰躺，棉被也覺得被掀
      開，我本來是閉著眼睛，他把我轉成仰躺的姿勢時我有張
      開眼睛看一下，看到對我做這些事情的人是鄭富沅，...
      後來他把我上半身的衣服拉到肩上，... 他還把我的褲子
      和內褲都脫掉，然後我覺得他用手指侵入我的下體... 接
      著我又感覺到有東西在我下體進進出出的感覺，因為很痛
      所以我有大聲叫出來。... 」等語（偵查卷第8 頁反面）
      ，對此，A 女證稱其間詳細過程現已不復記憶，然伊於警
      詢中所述被告當晚將伊身軀轉為「側躺」時被告曾撫摸伊
      胸部、下體及親吻伊嘴巴，及伊於身軀被轉成仰躺時，曾
      看見該人正係被告等情，確屬事實，並稱：「（問：你是
      在側躺的時候，還是被告把你轉成仰躺的時候，才看清楚
      對你作這些事情的人是鄭富沅？）當我側躺的時候，是有
      看到那個人【指被告】，可是以看清楚來說，是仰躺的時
      候，因為側躺的時候，他靠我很近，所以有聽到聲音才覺
      得是他，可是以看清楚來說，是仰躺的時候。」等語。復
      證稱：「（問：你99年4 月18日當晚被鄭富沅性侵害過程
      中，你有大聲叫出聲音嗎？）我有叫出聲音，可是沒有很
      大聲。」等語，惟A 女上揭警詢筆錄則記載A 女陳述伊當
      時有「大聲叫出來」，對此，A 女雖不否認於警詢時確如
      是陳述，然又證稱：「我是覺得我有大聲叫出來，就是我
      有試著用力大聲叫出來，但是聲音沒有很大聲。（問：你
      是說你在警局中稱『我有大聲叫出來』，是指你有試著大
      聲叫出來，但是沒有很大聲？）是。」等語。並稱：「（
      問：99年4 月18日晚上，鄭富沅有無舔你的下體？）有。
      （99年4 月18日當天晚上，你有無看到鄭富沅的陰莖？）
      沒有。」等語，既如此，A 女何有上述之當晚曾感覺被告
      在「頂」伊下體，對此，A 女則證稱：「（問：你為何會
      有這樣的感覺？）因為他的手在我的腳上，他在頂的時候
      有感覺到疼痛，所以我才會覺得不是用手，而是用下體。
      ... 那時候一開始的感覺是很疼痛，痛完的之候就覺得有
      異物入侵的感覺。（問：99年4 月18日當天晚上，鄭富沅
      的手指有無進入你的陰道？）有。（問：他的手指有進進
      出出的動作嗎？）有。（問：你說你感覺他的下體在頂你
      的下體，他在頂你的動作也有進進出出的動作嗎？）有。
      」、「（問：99年4 月19日當天，你說你有被你爸爸打一
      巴掌，是打在你臉上嗎？）是。（問：除了那一巴掌之外
      ，你父母有無打你？）沒有。（問：你被你爸爸打一巴掌
      ，你有無受傷？）沒有。（問：你那天你爸爸把你打醒的
      時候，你跟你父母之間有爭吵嗎？）沒有。（問：你父母
      之間有無爭吵？）沒有。」等語（本院卷第76頁反面至第
      80頁）。
    (七)依A 女上開證述，伊於99年4 月18日前往被告位於坪林之
      家中，下午及晚上均曾由被告施作民俗療法，4 月18日晚
      間被告以改善體質為由，自瓶中倒出藥酒給伊喝了4 杯，
      伊喝了之後便感覺暈暈熱熱，而欲休息，但不知係何人要
      伊至和室就寢，伊見A 母亦在和室，便至和室欲與A 母共
      寢，當時A 母已躺在和室進門的最右側，A 女便以頭部朝
      外、腳朝內之姿態仰躺在A 母左側，被告則仍與A 父在客
      廳，之後不知何時，伊突然感覺有人將其雙手由伊雙手手
      臂之腋下處穿過去，將伊原本仰躺之身軀拖至和室左側而
      轉成向左側躺，伊稍有看見該人正係被告，並將伊腿部置
      其身上，此時伊雖稍有意識，且因甚為害怕嘗試以手擋住
      推開，但因身軀毫無力氣而無法反抗，欲大聲喊叫亦無聲
      音，此時被告輕聲要伊「不要緊張」、「放輕鬆」，並親
      吻伊嘴巴、撫摸伊胸部及下體，復將伊翻身轉成仰躺，伊
      此時即清楚看見該人正係被告，被告旋撩起伊上衣並褪去
      伊褲子，又親吻伊嘴巴、脖子、胸部及舔伊陰部下體，復
      撫摸伊胸部、腿部及臉部，又感覺被告以手撫摸並以手指
      插入伊陰道內反覆抽動致有疼痛感，復感覺被告起身，將
      雙手放在伊大腿上，此時伊雖未看見被告陰莖，但感覺被
      告係以下體頂撞插入伊陰道內來回抽動。不久被告穿回伊
      衣褲，伊即沉沉睡去不省人事。直至4 月19日上午醒來，
      伊因甚為害怕且恐遭父母及他人知悉此事，又不欲父母發
      覺伊神情有異，故佯裝無事而未提起前晚之事，然又不知
      父母何時要離去，不得已乃隨之繼續留在被告住處。4 月
      19日當晚被告返家後復曾對伊施作推拿之民俗療法，並對
      伊表示前晚之事係在為伊「補氣」，且不能對父母及任何
      他人提起否則將「破功」，嗣被告及伊父在客廳茶几處共
      飲藥酒並聊天，被告又拿1 杯藥酒給伊喝，伊雖憶及前晚
      經歷故不願飲下，但因擔憂倘過於激烈拒絕恐遭父母察覺
      有異，故終未加抵抗而飲下該杯藥酒，伊旋感頭暈目眩，
      而搖搖晃晃走回和室並躺在前晚位置，斯時伊雖知悉母親
      在和室內「敷石頭」，亦聽聞伊父及被告嗣後進出和室之
      聲音，但全身已毫無力氣，旋沉沉睡去而完全不省人事，
      不知何時則因聽見伊父、母與被告及鄭瑞之爭吵聲醒來，
      猛然發現自己上衣已被掀起、褲子遭褪去而全身赤裸，伊
      父亦拍打伊一巴掌欲叫醒伊，但伊仍全身癱軟無力，伊父
      乃迅速將伊揹離該處駕車返家，直至20日近中午時分，伊
      方逐漸甦醒並起身梳洗。
    (八)證人A 父於本院中證稱：「（問：99年4 月17日你跟你太
      太有無去鄭富沅住處作民俗療法？）有。（問：99年4 月
      18日A 女有去鄭富沅家接受民俗療法嗎？）有。... （問
      ：你99年4 月17日你與你太太去鄭富沅家的時候，有預料
      要在他家過夜嗎？）有。... 我預計一、二天。（問：A
      女於99年4 月18日去鄭富沅家，他接受如何民俗療法？）
      石頭熱敷。... 還有一些藥酒來促進血液循環。... （問
      ：他在哪裡熱敷？）和室。（問：你女兒作石頭熱敷的時
      候，你太太有沒有做民俗療法？）用石頭熱敷。（問：他
      在鄭富沅家中何處熱敷？）和室。（問：所以98年4 月18
      日晚上，你太太及你女兒都有在和室裡面作石頭熱敷的民
      俗療法嗎？）是。（問：99年4 月18日晚上你太太及你女
      兒接受石頭熱敷的時候，你在做什麼？）跟鄭富沅在那邊
      泡茶跟喝酒。... 【喝】藥酒。」、「（問：99年4 月18
      日晚上，A 女做完民俗療法之後，有與你們一起喝藥酒嗎
      ？）他【被告】說氣血循環要喝1 杯，我女兒本來不喝酒
      的，所以他說1 杯，我想說一點點而已，而且山上比較冷
      ，所以我就沒有意見。（問：A 女喝藥酒，是在他作民俗
      療法之前還是之後？）好像是要睡覺以前，應該是【作民
      俗療法】之後。... 本來是我跟鄭富沅在喝，他說女人喝
      一杯沒關係，我就沒有意見，是鄭富沅建議的。... 我不
      知道鄭富沅給他喝幾杯，我沒有問他，我有看到他【A 女
      】喝一小杯。... 【A 女】喝藥酒以後，好像有在和室用
      熱敷。」、「（問：你女兒在和室要就寢的時候，你有去
      睡覺嗎？）沒有，我還是在泡茶看電視。（問：99年4 月
      18日晚上你跟何人一起睡？）跟鄭富沅的媽媽睡覺。（問
      ：是誰提議你去跟鄭富沅的媽媽睡覺？）鄭富沅。（問：
      你是99年4 月18日晚上要睡覺的時候，鄭富沅才提議你去
      跟鄭富沅的媽媽一起睡嗎？）是。（問：晚上你女兒喝完
      藥酒去和室熱敷之後，你女兒還有走出房間嗎？）沒有。
      ... （問：你女兒喝完藥酒之後，去和室休息的時候，你
      太太在何處？）在和室。」、「【A 女】是在桌子那裡喝
      的。」、「（問：鄭富沅他們的房子，有幾間房間？）有
      兩個房間，和室是他睡的，另一間是他母親睡的。（問：
      這兩間房間相隔多遠？）差不多三公尺多。（問：你99年
      4 月18日晚上去鄭瑞房間睡覺有關門嗎？）有。（問：4
      月18日晚上你就寢之後有覺得怪異的情形嗎？）第一天我
      沒有覺得。」等語（本院卷第83頁至第86頁反面）。至4
      月19日晚間之情形，A 父則證稱：「（問：99年4 月19日
      你們是否留在鄭富沅家繼續接受民俗療法？）有，他【被
      告】到晚上10時回來才做的。（問：99年4 月19日白天，
      你有無覺得你女兒有不一樣的狀況？）我看A 女一直睡到
      中午才起來，因為我是在『宮』【按即『乾元宮』】那邊
      整理東西，我沒有問A 女發生什麼事情。... （問：你女
      兒有接受民俗療法嗎？）有，就是石頭熱敷。（問：你太
      太有接受民俗療法嗎？）有。... （問：你女兒99年4 月
      19日晚上有喝藥酒嗎？）有喝1 杯。... 被告說氣血循環
      ，喝一小杯沒關係，我也覺得沒關係。... （問：是何人
      倒給他喝的？）鄭富沅。（問：你女兒喝了藥酒之後，過
      了多久去睡覺？）差不多11時多去睡覺。（問：你女兒是
      在何處喝藥酒的？）也是桌子那邊，在和室前面有個辦公
      桌，都在那邊看電視聊天。（問：你女兒喝藥酒的時候，
      你有在旁邊嗎？）有。（問：你女兒喝完藥酒之後，你有
      無覺得你女兒有什麼不一樣？）我沒有覺得有什麼不一樣
      。... 他就在和室裡面作民俗療法，在裡面要睡覺。（問
      ：你的意思是說，你女兒喝完藥酒之後，有回和室之後作
      民俗療法？）是，被告的意思是說，作完了就直接休息。
      ... （問：鄭富沅有無拿1 杯藥酒進去和室給你女兒喝？
      ）我不曉得，我看A 女頂多只有喝1 小杯，被告有無再拿
      給A 女，我就沒有注意到。... （問：99年4 月19日晚上
      ，你在茶几那邊有看電視嗎？）有。（問：A 女進去和室
      睡覺之後，隔了多久你才準備要睡覺？）鄭富沅說1 點以
      前要睡覺，我女兒差不多11時多去睡，差不多1 點的時候
      ，鄭富沅說不要聊天了，要去睡了。... （問：你與鄭富
      沅是同時去睡覺，還是有先有後？）他先去睡。..（問：
      鄭富沅去睡了隔了多久，你才關燈要去睡覺？）差不多十
      幾分鐘。... （問：你女兒喝完藥酒去和室休息的時候，
      他是睡在什麼位置？）進門的右邊。... 最右邊的牆壁是
      我太太睡的，再來是我女兒。」等語（本院卷第86頁反面
      至第88頁反面）；復證稱：「我本來要去鄭瑞房間睡覺，
      後來我把電燈關掉，我看和室太暗了，我就要拿小夜燈給
      我太太，我要從和室右邊的門給我的太太小夜燈，中間的
      門他們都從裡面關起來，我太太睡在和室右邊的門那邊，
      我就去把和室右邊的門打開，我看到我女兒沒有睡在我太
      太旁邊，而是被鄭富沅拖去和室左邊了，我就叫醒我太太
      給我開門，然後我就把棉被掀開，我就看到鄭富沅把我女
      兒的衣服脫到脖子，脫光衣服，剩下一件衣服掛在脖子上
      面而已。」、「我本來要開門拿小夜燈給我太太，但是中
      間的門打不開，我就想奇怪為何打不開，結果和室右邊的
      門沒有鎖，我就對A 母說，小夜燈插著比較不會暗，當時
      我就覺得我的女兒為何沒有睡在我太太旁邊，為何會睡在
      鄭富沅的旁邊，然後我就去敲門，我太太來給我開門，我
      當時在外面看到為何我的女兒會被鄭富沅拉去他旁邊睡覺
      ，我很生氣，我就叫我女兒，但是我女兒都叫不醒，我棉
      被給他拉開的時候，我女兒剩下1 件衣服掛在脖子上面。
      （問：所以你棉被掀開的時候，A 女內衣、內褲都沒有穿
      ，只有1 件衣服掛在脖子上面嗎？）是。... 後來我就叫
      我的女兒，但是叫不醒。... 鄭富沅躲在棉被裡面，然後
      我給他掀開，他就起來，我很生氣，我就叫我的女兒，我
      要把他帶走。因為我的女兒叫不醒，我覺得很奇怪，為什
      麼只喝1 杯酒就叫不醒。我要回家的時候，我叫我太太把
      A 女衣服穿好，是我把A 女揹上車的，我就把A 女揹回家
      去，第二天我到中港派出所問，派出所說要我帶我女兒去
      檢驗。（問：你說棉被掀開的時候，當時你女兒沒有穿衣
      服，當時你女兒的衣服在何處？）被鄭富沅壓著。... 因
      為我叫我太太找我女兒的衣服，好像是內褲被鄭富沅坐著
      ，我太太找不到。（問：最後是如何找到內褲的？）被鄭
      富沅身體壓著。（問：當時鄭富沅是坐著、站著還是躺著
      ？）躺著坐起來，內褲被他壓著。... （問：你女兒99年
      4 月19日晚上就寢時穿什麼？）好像運動衫類的。... （
      問：你女兒下半身褲子或是裙子是在何處發現？）都是鄭
      富沅坐著，鄭富沅說沒有怎麼樣，我叫我太太去找我女兒
      的衣服，趕快穿起來，結果我太太找都找沒有，衣服褲子
      都被他坐著。」、「（問：後來你跟鄭富沅爭吵的時候，
      鄭瑞有出現嗎？）有，鄭瑞說你【被告】作這樣的事情，
      對人家怎麼交代。（問：鄭瑞是在何時出現的？）發現我
      在大吵的時候，吵得他起來看為何在爭吵，我就說這是你
      兒子做的下賤的事情。... 我叫我太太起來，要找出我女
      兒的衣服給他穿，我當時很生氣，我說話就很大聲。（問
      ：你當時說什麼？）我用不好聽的話罵鄭富沅。（問：鄭
      富沅有回應什麼？）他說『沒有，沒有，我沒有怎麼樣』
      。（問：在你開車載A 女回家的時候，他的狀態如何？）
      都沒有醒。... 我女兒有吐到我車上，回到新莊的時候，
      我還揹他上五樓，我看他好像都不省人事。（問：你女兒
      回到家中的時狀態還是昏迷的樣子嗎？）是。（問：他何
      時才恢復意識？）他到中午的時候才起來。到中午的時候
      ，我去中港派出所問我要告鄭富沅要去哪裡報案。... （
      問：你去中港派出所報案的時候，你女兒清醒了嗎？）他
      還沒有清醒。警察說我女兒清醒後要去亞東醫院驗一下。
      ... （問：你去報案的時候是幾點？）早上差不多九時至
      十時的時候，中港派出所的警員叫我要去坪林報案，他說
      去報案之前要去亞東醫院檢驗。」等語（本院卷第88頁反
      面至第91頁）。
    (九)經辯護人反詰問時，A 父證稱：「（問：你是99年4 月17
      日跟你太太去鄭富沅家，為何你女兒是99年4 月18日去鄭
      富沅家？）因為鄭富沅說我的女兒身體比較冷，來做一下
      很不錯，我是沒有意見，反正我女兒沒有要去哪裡，來做
      一下，保健一下也沒有關係。」、「（問：你跟鄭富沅在
      99年4 月18日喝酒，你有無將你自己帶去他家的藥酒拿出
      來喝？）都有。有他的也有我的。... （問：99年4 月17
      日你和你太太睡在哪個房間？）第一天在和室睡。... （
      問：鄭富沅在嗎？）有。（問：在99年4 月17日之前，你
      多久去鄭富沅家一次？）不一定，有時候一週，有時候一
      個月。（問：都有在他家過夜嗎？）都在『乾元宮』過夜
      。... 大部分我們都是在宮那邊睡，那邊有地方睡，我們
      很少在和室睡。」、「（問：99年4 月18日A 女來了之後
      ，為何你們會想要在和室裡面睡？）鄭富沅提議的，他說
      我的陽剛氣比較重，叫我去跟他母親睡，我本來有跟他母
      親聊天，他這樣提議，我就沒有亂想什麼。（問：你女兒
      為何會在和室裡面睡？）鄭富沅提議的。... 我們本來三
      個【即A 父、A 母及A 女】要睡和室，然後被告說要我去
      跟他母親睡，他說我陽剛氣比較重，跟他母親睡比較好。
      」、「（問：你在99年4 月19日晚上你拿小夜燈要去和室
      ，叫你太太開門後，你把棉被掀開，你女兒還有一件衣服
      在身上嗎？）脖子上面。... 脖子下面全部脫光光，剩下
      一件衣服在脖子上面。」；又稱：「（問：你進去之後有
      無打你女兒？）我幹嘛打他，我叫醒他，叫不醒我就很生
      氣了，我就叫我太太把他的衣服穿起來。... （問：你用
      何方式叫他醒來？）我叫他的名字，但是叫不醒，我自己
      也想不透為何喝一杯酒會叫他不醒。（問：你把你女兒揹
      回家以後，有無再叫他？）有，但是叫不醒。」等語（本
      院卷第91頁反面至第94頁反面）。經本院訊問時，A 父證
      稱：「（問：99年4 月17日那天，是否你與太太去鄭富沅
      家？）是。（問：你說99年4 月17日有帶兩瓶酒，那是什
      麼酒？）是人家送的藥酒，我想說我去鄭富沅那裡有喝他
      的酒，我是帶一瓶去補償他。... （問：是什麼藥酒？）
      我不知道。」、「（問：你說在99年4 月19日晚上，因為
      和室那邊太暗，你要拿夜燈給你太太，除了這個原因之外
      ，有無其他原因要去和室嗎？）沒有。（問：你當時有覺
      得和室有什麼不對勁嗎？）我聽到和室地板有聲音，但是
      太暗，我才去找夜燈給他們用。（問：你剛剛說，你要拿
      小夜燈給你太太的時候，發現和室中間的門打不開，所以
      才從你太太躺著右邊的門拿小夜燈給你太太，是不是？）
      是。（問：你打開門的時候，有無聽到什麼聲音？）沒有
      ，我打開門覺得奇怪，為何我女兒沒有睡在我太太的旁邊
      。（問：你有很大聲叫你太太嗎？）有，因為他好像有吃
      安眠藥很難叫醒。... （問：你沒有聽到什麼聲音嗎？）
      沒有。（問：既然你和室側門可以打開，為何你不直接從
      側門進去，要叫你太太把門打開？）因為和室的側門被那
      三張椅子的椅背擋住。（問：所以你太太打開門就進去和
      室嗎？）我沒有進去，我站在門口。（問：是何人掀開你
      女兒及鄭富沅的被子？）我。（問：你沒有進去和室掀開
      棉被嗎？）沒有，我伸手就可以把棉被掀開了。（問：你
      打開和室中間門的時候，你女兒及鄭富沅躺在何處？）躺
      在進門的左側，我女兒是第一個，鄭富沅也是在棉被裡面
      裝睡。... 【A 女】是進門門口的第一位。（問：所以靠
      牆的是鄭富沅嗎？）是。（問：所以他們的頭都是朝向和
      室的門，是不是？）是。（問：為何你想到要掀棉被？）
      因為我女兒本來應該要睡在我太太的旁邊，但是我拿小夜
      燈的時候沒有，所以我覺得很奇怪，因為一個女生不會自
      己過去找他。... （問：你有叫醒鄭富沅嗎？）我叫我女
      兒。... 我是叫我女兒起來。... （問：鄭富沅後來有醒
      過來嗎？）有，他有起來，因為我叫我太太幫我女兒穿衣
      服要走了。（問：他起來之後，他的人是站起來還是坐著
      ？）整個人站起來。（問：他站起來之後，你有無跟他講
      話？）有。... 他一直說他沒有怎麼樣。」、「（問：你
      說99年4 月17日當時，你與你太太到鄭富沅家的時候，你
      們打算有要停留一、二天，當時你與你太太有準備換洗衣
      服嗎？）因為以前都有帶衣服過去。... 我們有放衣服在
      山上。... 以前的衣服有留在那邊可以換。（問：你女兒
      99年4 月18日到坪林去，他有無準備換洗衣服？）我不知
      道，他自己會帶衣服。... （問：你女兒99年4 月18日、
      99年4 月19日是否在鄭富沅家過了兩個晚上？）是。（問
      ：這兩個晚上他是否有洗澡？）都有洗澡。... （問：你
      是否知道他這兩天洗澡有用誰的內衣褲？）我不知道。（
      問：你自己的內衣褲會不會放在鄭富沅家，下次來可以繼
      續穿？）會。（問：你太太是否會將他的內衣褲放在鄭富
      沅家，下次來可以繼續穿？）也會。（問：你跟你太太留
      在鄭富沅家的內衣褲，是你自己洗完留在那邊，還是就放
      在那邊，由鄭富沅他家家人洗？）... ，他媽媽都會放在
      一起洗，有時候我太太也會拿大家的衣服去洗。（問：你
      為何會知道他媽媽會做這樣的清洗動作？）從以前他媽媽
      、宮主，還有我及我太太就是這樣作。」等語（本院卷第
      94頁反面至第98頁反面）。
    (十)依A 父上開證詞，其與A 母於99年4 月17日先至被告住處
      ，預計過夜一至二日，二人當晚均接受被告施作民俗療法
      ，並與被告共睡在和室。A 女則於翌日即4 月18日前來，
      當晚A 女及A 母均由被告在和室內施作「石頭熱敷」之民
      俗療法，其則與被告在和室前之客廳泡茶及喝藥酒，嗣被
      告提及為使A 女「氣血循環」，故提議A 女亦可飲用藥酒
      ，其認為山上較冷且淺酌無礙故未反對，A 女飲用後旋至
      和室「熱敷」，其仍與被告在客廳喝酒聊天，當晚A 女即
      與A 母在和室就寢，其本欲與A 女、A 母一同睡於和室，
      但因被告告稱其「陽剛氣較重」，與渠母睡一間較好，其
      不疑有他，便與鄭瑞同睡鄭瑞房內，然當晚並未聽聞任何
      異狀，翌日即19日A 女起床後，其亦未察覺任何不尋常處
      。4 月19日當晚其三人繼續留在被告住處，被告則於當晚
      10 時 許返家，再為A 女及A 母施作「石頭熱敷」之民俗
      療法，被告又提議A 女飲用藥酒促進「氣血循環」，其未
      加反對，被告遂倒1 杯藥酒給A 女飲下，A 女飲畢又至和
      室內施作民俗療法，並於晚間11時許在和室就寢，其則與
      被告繼續在客廳茶几處看電視聊天，迄20日之凌晨1 時許
      ，被告起身至和室就寢，10餘分鐘後其亦至鄭瑞房內就寢
      ，嗣因恐和室太暗，欲拿小夜燈給A 母，惟發現和室中間
      門已上鎖，其便至和室右側開啟右側門出聲叫起A 母，竟
      見A女 未睡在A 母身邊，反睡至位於和室左側之被告身旁
      ，驚覺有異，乃要A 女起身開啟中間門，其即將A 女棉被
      掀開，竟見A 女上身衣服已被掀至脖子處，下半身則赤裸
      全無衣物，且A 女均叫不醒，其即辱罵被告，被告則立即
      起身表示「沒有，我沒有怎麼樣」並不斷辯解，鄭瑞前來
      見狀後亦指責被告應「對人家怎麼交待」，其即要A 母將
      A 女衣物穿起，旋背起A 女駕車返家，A 女則持續昏迷不
      醒，直至20日中午時分方逐漸甦醒，其則至派出所詢問如
      何報案，經員警告知應先至醫院驗傷，其遂帶同A 女前往
      亞東醫院驗傷。
    (十一)A 母於本院中則證稱：「（問：99年4 月17日你與A 父有
      無去鄭富沅位於坪林水德村東坑5 號的住處？）有。...
      要做一些推拿、醫療。（問：這次你們預定要住幾天？）
      沒有預定。（問：有預定過夜嗎？）有。（問：99年4 月
      17日隔天，你女兒有無去鄭富沅家中？）那天A 女自己有
      坐車去。... 因為鄭富沅叫A 父叫A 女去那邊，說A 女手
      腳冰冷要作醫療。（問：你女兒有帶換洗衣物去嗎？）他
      本來沒有預定，沒有帶，但是我有多帶一些褲子，他去的
      時候，是去我那邊拿的。（問：所以你女兒在鄭富沅家，
      住了兩天，他換洗的內衣褲都是你給他的？）我帶很多件
      ，我沒有穿這麼多，剩下的給他穿。（問：99年4 月18日
      晚上你女兒有無接受鄭富沅的民俗療法？）有。（問：你
      有無接受鄭富沅的民俗療法？）有。... （問：99年4 月
      18日晚上你睡在哪個房間？）和室。（問：你睡覺的時候
      ，你女兒睡了嗎？）還沒有。... 我先去睡，鄭富沅在旁
      邊說A 女手腳冰冷，要喝一些藥酒，我當時還沒有睡著。
      （問：你有看到你女兒喝多少藥酒嗎？）我看到好像有1
      杯、2 杯，我就沒有管他就去睡了。（問：你睡前有吃安
      眠藥嗎？）有，1 顆。（問：你就寢後，你知道你女兒什
      麼時候睡覺嗎？）我睡著，我不知道。... 我知道我女兒
      有在我旁邊作醫療，我睡著後，我就不知道他睡在哪邊了
      。（問：你99年4 月18日晚上睡覺的時候，有覺得什麼異
      樣嗎？）我沒有覺得不對勁。（問：你99年4 月19日早上
      醒來的時候，你女兒有睡在你旁邊嗎？）沒有。（問：你
      起床的時候，你女兒還在睡嗎？）有。（問：他睡在什麼
      位置？）我旁邊的旁邊。... 我當時覺得怪怪的，我問他
      你在做什麼，為什麼都不吃飯，他看起來就無精打彩，都
      不吃飯，我就問他是否是酒醉很痛苦，他都沒有回答我。
      （問：你有問你女兒為何睡覺的位置會改變嗎？）沒有。
      ... （問：鄭富沅18日晚上睡在哪個房間？）好像跟我們
      一樣睡和室，睡在左邊。（問：你99年4 月19日起床後發
      現你女兒睡在你旁邊的旁邊，是睡在鄭富沅的旁邊嗎？）
      鄭富沅旁邊是A 女，再來中間有門，再來是我。... 那天
      【4 月19日】早上，我有跟鄭瑞說奇怪，我女兒怎麼沒有
      睡在我旁邊，怪怪的。... 鄭瑞說不要跟他爸爸說。... 
      鄭瑞說跟他爸爸說，他爸爸會很生氣。」等語（本院卷第
      99頁至第101 頁）。至4 月19日當晚至20日凌晨之情形，
      A 母則證稱：「（問：99年4 月19日晚上你跟你女兒有接
      受民俗療法嗎？）有。... 跟18日晚上一樣。（問：19日
      你去就寢的時候，你有吃安眠藥嗎？）有吃1 顆。（問：
      你要睡覺的時候，你女兒有在和室嗎？）我先做完，後來
      換A 女作民俗療法。我在11時或12時就寢，我就睡著了，
      當時A 女在和室作民俗療法，我就先睡，到了12時、1 時
      的時候我聽到我先生叫我，我就起來開門。... （問：你
      要睡覺的時候，你女兒也在和室接受民俗療法，A 父及鄭
      富沅在何處？）他們在客廳。（問：99年4 月19日A 父叫
      你，接下來情形如何？）我睡到一半，A 父要拿小夜燈給
      我，結果他打不開和室的門，和室的門裡面被鎖住，我就
      起來開門，開門A 父就進來了，進來後A 父就把棉被掀起
      來，我當時一看，覺得A 女怎麼會什麼都沒有穿，衣服被
      拉到脖子上，A 父說怎麼會這樣，鄭富沅說沒怎樣，如果
      沒有怎樣怎麼會沒有穿褲子，我又叫我女兒起來，但是叫
      不起來，A 父說要趕快把褲子穿起來，因為外褲及內褲都
      脫掉。（問：你先生叫你，要拿夜燈進來的時候，他的音
      量如何？）小小聲。... 我睡得半醒，所以我有聽到他用
      門的聲音，也有聽到他的叫聲。（問：你先生拿夜燈給你
      的時候，除了叫你之外，還有無做什麼動作？）他有在那
      邊用門。... 敲門。（問：你起來幫你先生開門的時候，
      你沒有發現你女兒沒有在你旁邊嗎？）我起來的時候，先
      幫他開門，走過去有看到我女兒沒有睡在我旁邊。（問：
      你先生掀開棉被發現你女兒沒有穿衣服，你女兒的衣服在
      何處發現的？）在鄭富沅屁股下。（問：你剛剛說，你叫
      你女兒都叫不起來，你是如何叫你女兒的？）我叫他的名
      字，他都沒有反應。..我就用手把他搖一搖，他都沒有反
      應。（問：你先生看到你女兒沒有穿衣服的情形，他跟鄭
      富沅有沒有什麼對話？）我先生說怎麼沒有穿褲子，鄭富
      沅說沒怎樣，我先生說把他穿一穿。... 他爸爸說我們回
      家，就把我女兒揹去車上。（問：從你們離開鄭富沅，到
      回你們家的過程中，你女兒都昏迷不醒嗎？）對，到家裡
      都不醒，到家樓下也叫不醒，我先生就把他揹回五樓。（
      問：當時鄭瑞有出現嗎？）有。... 他對被告說，你這樣
      子怎麼向他父母親交代。」等語（本院卷第101 頁至第
      103 頁）。經辯護人反詰問時，A 母證稱：「（問：99年
      4 月18日你是先去和室睡覺嗎？）是。（問：後來你女兒
      進去的時候，你知道嗎？）我睡著了。（問：鄭富沅進去
      睡覺的時候，你知道嗎？）我不知道。（問：99年4 月19
      日上午是何人最先起來？）我起來的時候，就剩下我及我
      女兒。..（問：你這兩天都有吃安眠藥？）是，有吃1 顆
      。（問：你平常都有吃安眠藥嗎？）睡不著我會吃1 顆，
      我換床的話，會比較睡不著。」等語（本院卷第103 頁至
      第103 頁反面）。經本院訊問時，A 母證稱：「（問：99
      年4 月19日晚上，你先生把你叫醒之後，並把棉被掀開之
      後發現你女兒都沒有穿衣服，是何人幫他穿衣服？）我。
      （問：你先生有無試著要叫醒你女兒？）有，但是叫不醒
      。（問：他是用何方式叫你女兒？）用嘴巴叫。（問：他
      有無以打你女兒的臉頰的方式叫你女兒起床？）沒有。（
      問：掀棉被是你先生掀的，是不是？）是。（問：掀開棉
      被的狀況你是否看到？）有。（問：當時你女兒及鄭富沅
      都躺在地板上，是否如此？）是。（問：棉被掀起來的時
      候，你當時看到是何人躺在牆壁的旁邊？）鄭富沅。...
      棉被掀開的時候，他眼睛是張開的。（問：掀開之後鄭富
      沅有何反應？）站起來。... 當時他先開口，我先生說為
      什麼會這樣，鄭富沅站起來說沒有怎樣啊。（問：鄭富沅
      在說沒怎樣的時候，他的態度為何？）感覺好像平常這樣
      ，他就說沒怎樣啊。（問：你當場有無跟鄭富沅吵架？）
      沒有。... 我想說大家認識這麼久，像是好朋友，又像是
      一家人，他怎麼會這樣做。... （問：你說掀開棉被的時
      候，有看到鄭富沅及你女兒躺在地板上，他們的頭朝向何
      處？）都一樣，朝和室的門。（問：99年4 月19日晚上你
      被你先生叫醒，到你先生把棉被掀開這段過程，你有無聽
      到那個棉被有發出什麼聲音？）我沒有聽到。」等語（本
      院卷第104頁至第106頁）。
    (十二)依A 母上開證詞，伊與A 父於4 月17日先至被告住處並由
      被告施作民俗療法，A 女則於翌日即4 月18日前來，當晚
      伊與A 女亦分別由被告施作民俗療法，伊因不易入睡，故
      至和室就寢前曾先服下1 顆安眠藥，嗣曾聽聞被告向A 女
      表示應喝些許藥酒，伊亦看到A 女喝下1 至2 杯藥酒，且
      在伊旁邊進行民俗療法，嗣伊即睡去而未察覺任何異狀，
      僅知伊係睡在和室入門之最右側，A 女睡在伊左側旁，被
      告則睡在和室入門最左側，但19日上午醒來時竟發現A 女
      睡在被告身邊而稍覺有異，但詢問A 女未獲解釋。至19日
      當晚伊及A 女再由被告施作民俗療法，伊先作完後，便在
      晚間11時至12時左右至和室就寢，A 女則在和室繼續施作
      ，被告及A 父則在客廳聊天，嗣於20日凌晨12時或1 時左
      右，伊聽見A 父至和室右側叫醒伊表示欲遞送小夜燈，並
      要伊起身開啟和室中間門，伊開啟後A 父即進門同時掀開
      A 女棉被，此時伊目睹A 女上衣已被掀至脖子處，下半身
      亦赤裸全無衣物，A 父質問何以如此，A 女身旁之被告則
      立即起身表示「沒怎樣」等語，伊不斷叫A 女名字及搖晃
      A 女，A 女均無反應，鄭瑞前來發現此情亦質問被告將如
      何向A 父A 母交代，A 父即要伊將A 女衣物穿好，旋立刻
      將A 女揹離該處駕車返家，其間A 女始終昏迷不醒，直至
      20日中午方逐漸甦醒。
    (十三)依A 女上揭證詞，伊於99年4 月19日晚間就寢前喝下被告
      所倒藥酒後即感覺頭暈目眩全身無力，搖搖晃晃進入和室
      後隨即躺在和室右側A 母身旁沉沉睡去不省人事，嗣因聽
      見A 父、A 母與被告爭吵聲而稍回復意識，猛然發現自己
      全身赤裸，但根本無力起身，終為A 父揹離該處返家，直
      至20日中午始逐漸甦醒。A 父及A 母亦均證稱於4 月20日
      凌晨1 時許，當A 父前來和室掀起A 女棉被後，不論A 父
      、A 母如何呼叫，A 女均無反應，不得已方由A 母將A 女
      衣物穿起，再由A 父將伊揹離該處返家，直至20日中午A
      女方逐漸甦醒。另被告亦供稱伊起來時，看見A 女睡在靠
      近門中間，A 女當晚係由A 父「揹離」、而非自行起身離
      開該處（本院卷第166 頁反面以下）。依此可見，雖不能
      斷定A 女之精神或意識狀態曾遭藥劑抑制影響，然可確定
      者，乃A 女於4 月19日晚間飲用藥酒後沉沉睡去後，至4
      月20日凌晨1 時許離開被告住處之間，A 女之意識均陷於
      不省人事狀態，且係至20日中午方逐漸甦醒。再依A 女證
      稱伊經A 父掀開所覆棉被而稍回復意識之際，竟見自己全
      身赤裸躺在被告身旁，及A 父證稱其於4 月20日凌晨1 時
      許被告進入和室就寢後之10餘分鐘後，起身前往和室欲遞
      送小夜燈時，竟見A 女躺在和室左側之被告身邊、而非和
      室右側之A 母身旁，及A 父、A 母均證稱經A 父掀開A 女
      所覆棉被時，均目睹A 女上衣已經掀起至脖子處而裸露胸
      部，下半身亦赤裸未著內外褲等諸般情狀，復參以A 女於
      4 月20日返家後之下午3 時20分即至亞東紀念醫院驗傷時
      ，將伊於20日凌晨離開被告住處時所著之紫色內褲送驗，
      經內政部警政署刑事警察局就該內褲褲底內層處，以酸性
      磷酸酵素法檢測結果，呈弱陽性反應，以顯微鏡檢測未發
      現精子細胞，然經萃取DNA 檢測，人類DNA 及男性Y 染色
      體DNA 定量結果，為男女DNA 混合，再經以男性Y 染色體
      DNA-STR 型別檢測，結果與被告之Y 染色體DNA-STR 型別
      相符，研判此DNA 來自被告或與其具有相同父系血緣關係
      之人，此有卷附內政部警政署刑事警察局99年6 月1 日刑
      醫字第0990059814號鑑定書所載及該局99年7 月5 日刑醫
      字第099008 5114 號函所附該紫色內褲照片1 張可稽，亦
      即，A 女於4 月20日凌晨離開被告住處時所著此紫色內褲
      之褲底內層處，竟留存被告與A 女混合之DNA 。綜此各證
      據資料交互勾稽，足見被告於4 月20日凌晨1 時許進入和
      室後，即在A 女喪失意識之不省人事狀態下，先將A 女移
      至和室左側自己身旁，再將A 女所著上衣往上掀至脖子處
      而裸露胸部，復褪去A 女所著之內外褲而露出下體，此時
      不期A 父前來遞送小夜燈，並於稍開和室右側門欲叫醒A
      母之際，發現A 女竟未在A 母身邊，反緊鄰被告身旁熟睡
      ，故覺有異，乃要A 母起身打開中間門，此時被告見事跡
      即將敗露，然不及將A 女衣褲穿起，更無時間將A 女搬回
      原躺臥之和室左側位置，無計可施之下，僅能任由A 女全
      身赤裸躺臥自己身邊，自忖佯裝無事發生，縱人贓俱獲亦
      能辯稱一切與己無關，此情至堪認定。而上揭內政部警政
      署之鑑定固無從確定留存於A 女內褲褲底內層之被告DNA
      係來自被告身體何部位，然既為被告之DNA ，當能推知此
      應係被告褪去A 女衣褲後，以自己身體某處接觸A 女陰部
      而其自身DNA 轉移至A 女陰部，再經A 女穿上該條紫色內
      褲後，因伊陰部與該內褲底層接觸之故，而將A 女自己及
      被告之DNA 轉移至該內褲底層，換言之，被告確曾以其身
      體碰觸A 女陰部。而被告係乘A 女陷於無意識之不省人事
      狀態之際，將之拖至自己身旁，復盡褪A 女身著衣物而露
      出私密之乳房及陰部，可見其碰觸A 女下體陰部之目的無
      他，正係因見A 女已於酒後沉沉睡去而陷於無意識不知反
      抗之際，欲乘此機會恣意撫摸A 女身體而行滿足一己性慾
      之猥褻行為，至堪認定。又被告褪去A 女內外褲，並將A
      女上衣上掀至脖子處，固不無可能本於欲對A 女性交之意
      而為，然上揭內政部警政署鑑定意見並無法明確認定此被
      告DNA 是否為被告之精子細胞或來自被告何身體部位，已
      如前述，復乏明確證據證明被告確有以陰莖或身體任何部
      位或以異物插入A 女陰道之性交行為，是不能排除被告在
      對A 女為撫摸陰部行為時，僅有猥褻A 女犯意而無對A 女
      性交故意之此等合理可能，是依罪疑為有利於被告解釋之
      原則，此次僅能認定被告對A 女為猥褻行為。
    (十四)至A 女於99年4 月18日晚間至19日凌晨就寢後之情形，A
      父及A 母固未目擊或察覺有何等異狀，然依A 女上揭證詞
      ，伊當晚喝下被告所倒之數杯藥酒後，即感頭暈目眩而至
      和室右側睡在A 母左方，嗣不知何時即感覺被告動手將伊
      拖拉至和室左側，並在伊全身無力反抗之情形下，掀起伊
      上衣並褪去伊褲子，復親吻伊嘴巴、脖子、胸部及舔伊陰
      部，再撫摸伊胸部、腿部及臉部，復先後以手指及陰莖插
      入A 女陰道內來回抽動，完事後再將伊衣服穿起，伊則再
      次沉沉睡去不省人事直至天明。參以A 母證稱4 月19日上
      午醒來時，竟發現A 女睡在被告身邊，而不在自己身邊，
      被告於本院中亦自承：「19日清晨我起床踩到A 女的手，
      我當時就很納悶，當時A 女為何會睡到我旁邊來。」等語
      （本院卷第20頁），可見A 女確實未睡在自己母親身旁、
      反睡在被告身邊，此亦與A 女證稱入睡後遭被告動手拉至
      和室左側之被告身旁之情節相符。再依卷附A 女之亞東紀
      念醫院「受理疑似性侵害事件驗傷診斷書」所示，A 女於
      99年4 月20日返家後之下午3 時25分即至該院就診驗傷，
      經醫師診斷其陰道口之四點鐘方向有一1 公分乘以0.5 公
      分之表皮擦傷，九點鐘方向則有處女膜裂痕之傷害，此亦
      與A 女證稱當夜遭被告先後以手指及下體插入陰部來回抽
      動之情形相符。復查，被告確曾於4 月20日凌晨，乘A 女
      酒後不省人事完全喪失意識之狀態下，先將A 女自和室右
      側A 母身旁拖至左側之自己身旁，再掀起伊上衣及褪去內
      外褲後撫摸陰部而為猥褻，此既屬事實而經認定如前，而
      以此般犯罪手法及經過觀之，均與A 女上開證稱伊於4 月
      18日夜間就寢後，在酒後意識不清無力抗拒之狀態下，先
      遭被告拖往和室左側，再遭被告掀起上衣、褪去內外褲後
      撫摸胸部、陰部，並遭被告先後以手指及陰莖插入陰道內
      性侵之手法及經過，甚為類同而顯然為固定之犯罪模式，
      可見A 女所證4 月18日就寢後之夜間遭被告性侵乙事應屬
      事實而非虛捏。再依被告於本院中自承：「（問：你99年
      4 月18日當天幾點就寢？）應該是12點多【即99年4 月19
      日凌晨0 時許】。」、「（問：你晚上12點多去哪裡睡覺
      ？）我房間，和室。」等語（本院卷第163 頁反面），綜
      上各節交互勾稽，可知A 女於99年4 月18日晚間進入和室
      就寢後即因所飲藥酒之酒精作用而陷於不省人事狀態，被
      告則於4 月19日凌晨0 時許進入和室後之某時，見A 女已
      陷意識不清而不能抗拒，即乘此機會，先將A 女自和室右
      側拖往左側自己身邊，並將A 女上衣掀起、內外褲褪去，
      又親吻A 女及撫摸伊胸部及陰部，復先後以手指及陰莖插
      入陰道來回抽動之方式而為性交，應堪認定。
    (十五)被告及辯護人於本院中雖辯稱本案應係A 父、A 母為謀被
      告之母鄭瑞之金錢及土地等權利不成，方故意設詞誣陷而
      來。惟依前所述，於本案發生前，A 女、A 父及A 母一家
      人與被告及鄭瑞間來往密切，雙方甚有類同親人間之緊密
      感情，毫無仇怨可言，即A 女、A 父、A 母主觀上根本無
      何誣陷被告於此重罪之動機。且查被告於警詢及檢察官偵
      查中，從未提及與A 女家人有何水火不容之仇怨，直至本
      院訊問時方稱：「（問：你為何會認為他們誣告？）...
      我覺得第一為了錢、土地、廟的權利，... 因4 月17日晚
      上，我媽媽說要賣房子，A 父跟我媽媽聊天... 我媽媽跟
      A 父說他有一棟房子可以賣，九百多萬，... A 父知道我
      身上沒有錢，但是我媽媽有錢、有土地、在新店有房子，
      A 父是為了錢。... 另外是土地，我們家有一百多甲土地
      ，... 我媽媽要過戶給我的有十幾甲土地，... 但是A 父
      知道這件事。另外廟【乾元宮】的部分，廟主要走，但是
      土地是我們獻出去的，我們獻出去的地是屬於公家的，大
      家可以使用，不可以使用的是我們自己的地，... 我們家
      六代下來，已經管理廟二百多年，廟陸續有師父來管理廟
      ，現在原本的師叔走了，... 我只能聯想。」等語，又稱
      ：「（問：你認為A 父想要錢、土地及權利，為何他告你
      之後他可以獲得這些錢、土地及權利？）因為他可以恐嚇
      ，案發時，他已經叫人來放話，要兩百萬，還有到處張貼
      寫這件事件的新聞。」等語（以上均見本院卷第161 頁反
      面）。依被告所言，亦僅能證明A 父知悉鄭瑞「有錢、有
      土地、有權利」而已，至關於A 父究竟有何牟取上開「錢
      、土地、權利」之不良動機及舉措，或A 父一家人究竟有
      何行為舉止顯露有此奪取其所述「錢、土地、權利」之徵
      象，被告始終語焉不詳，更無法清楚說明與A 父、A 母或
      A 女有何仇怨致渠等非必以此激烈手段設詞誣陷不可，且
      陷自己一家均於此誣告偽證之重罪風險而為此損人不利己
      之舉。更何況倘確有仇怨，為何被告於警詢及檢察官偵查
      之初均未提及，而於本院訊問時始提出卻又含糊不清，可
      見此無非被告事後臨訟臆測而來，本不足採。至鄭瑞於本
      院中固亦證稱：「廟的土地本來是我爸爸的，後來過到我
      的名下，A 父跟宮主想要在我的土地開卡拉OK，但是我不
      要，A 父就罵我，還恐嚇我，說要好好修理我，而且還說
      不怕我兒子，還說要把我第二個兒子搞死【按被告為鄭瑞
      之四子】，我就跟A 父說如果你沒有把我兒子搞死，你想
      要怎麼樣，A 父就不說話了。」等語，又稱：「（問：A
      父、A 母及A 女與被告有無什麼仇恨或不愉快的地方？）
      沒有，被告是我第四個兒子，他從小就在台中、台北唸書
      。」等語（以上均見本院卷第132 頁及第132 頁反面）。
      然查，就鄭瑞所言，雙方爭端之源由無非是否同意任由A
      父在渠土地上開設「卡拉OK」營利，以一般常理觀之，甚
      難想像A 父竟會因此小營小利，即甘冒使自己及家人同陷
      誣告偽證之重責風險中，而夥同A 女、A 母共謀誣陷與之
      毫無怨隙之被告。況依鄭瑞所言，被告甚有直接向鄭瑞表
      示要「好好修理」鄭瑞及要把其二子「搞死」等語，倘確
      有此事此言，雙方關係必已非常惡劣、交惡甚深，則鄭瑞
      及被告又何有可能允諾A 父、A 母及A 女一家至其住處拜
      訪及過夜數日，甚且再由被告為A 女一家人免費施作民俗
      療法，復與A 父共享自己珍藏之珍貴鹿茸酒之友善舉動；
      更遑論鄭瑞面對自己愛子遭追訴對A 女性侵此一重大犯行
      之情形下，於檢察官偵查中竟從未提及此事，而其又為被
      告之母，值此情狀，主觀上當有為渠尋詞矯飾之強烈動機
      ，綜此各情交互以觀，鄭瑞上開證詞並不可信。尤有甚者
      ，倘本案確為A 女、A 父、A 母三人處心積慮設計誣陷被
      告之陰謀，則A 父盡可於A 女到達之第一夜即4 月18日晚
      間即設局佯稱A 女遭被告性侵，為何捨此不為，反留自己
      妻女與被告共睡一室，又遲至A 女留宿之第二夜晚間始誣
      陷被告，此情顯與事先已有設局誣陷之陰謀不同。綜此可
      見，A 女、A 父、A 母主觀上毫無設詞誣陷被告之不良動
      機，反之，倘非確曾發生渠三人上揭證稱之情節，渠等絕
      無可能自陷誣告偽證之重罪風險而共謀串證誣陷被告，即
      渠三人上開證詞絕非虛構，至為可信。
    (十六)被告之母鄭瑞於本院中復證稱：「（問：99年4 月17日A
      女的父母有無去你家？）有。... 他們夫妻兩人一起去。
      （問：A 女是何時去的？）A 父聽到被告的女朋友要離開
      ，所以A 父就就在星期六打電話給A 女，叫A 女上來，所
      以A 女就在星期天【4 月18日】的時候上來。... （問：
      99年4 月18日A 女來，他們家三個人在哪裡睡？）我的床
      舖有雙層，本來我安排一層他們母女睡，結果他們沒有去
      睡，我從我房間走出來，我想說怎麼這麼晚了，人去哪裡
      睡了，A 父就告訴我，說他母女在和室睡，我就跟他父親
      說，這樣也好，你們三個人在和室睡在一起也好。」、「
      （問：A 女來了之後，就是星期天那天，你看到什麼人在
      喝酒？）有，A 父有喝，被告也有喝一小杯，但我沒有看
      到A 女那天有喝酒。（問：99年4 月19日那天早上你有無
      看到A 女有何異狀？）沒有，都很正常。（問：A 女當天
      睡到幾點起床？）早上十一時多才起床。（問：A 母有無
      跟你說什麼？）有，星期一【4 月19日】早上A 母有問我
      說為何我女兒睡到旁邊去，我有去看，我去看的時候，A
      女還在睡，我就跟A 母說，女孩子睡癖不好，滾到旁邊睡
      也是很正常的事情，不然等A 女起床，你自己問A 女最清
      楚，吃完中餐後，我又問A 母，是否有問A 女，A 母說我
      有問，但是A 女告訴A 母說他什麼都不知道，也沒有怎麼
      樣，之後就沒有說什麼，另外那天早上我有看到A 父在翻
      被告的衣物，我就問A 父說你在翻什麼東西，A 父說他在
      找東西，我就沒有再說什麼。」、「（問：第一天【4 月
      18日】晚上A 女有無喝酒？）我沒有看到。」、「【4 月
      19日晚間】A 母先去睡，之後我看到A 父倒酒給A 女喝，
      我就從房間走出來，我就說女孩子喝什麼酒，難道不知道
      女孩子不可以喝酒嗎，A 父就說A 女身體不好，給他喝點
      補藥酒沒有關係。... （問：你有看到A 父倒幾杯酒給A
      女喝？）我看到兩次，第一次倒酒的時候，我坐在我的房
      間看到，我看到倒第二次的時候，我就從房間走出來。（
      問：你有無看到被告倒酒給A 女喝？）沒有。... （問：
      A 女過夜第二天晚上，A 父跟被告在喝酒，喝完酒之後被
      告作什麼事情？）被告就去和室睡，A 女睡一邊，被告睡
      另一邊。」等語，又稱：「（問：A 女在你家過夜第二天
      晚上【4 月19日晚間】，當時你在做什麼？）A 父先叫A
      女起來吃藥，A 女吃完藥之後，A 父就拿藥也要叫我吃，
      我看藥之後，並不是我的藥，我跟A 父說，這不是我的藥
      ，為何要我吃，吃死怎麼辦，A 父說沒錯，這是你的藥，
      我想說吃就吃，死了也沒有關係，所以我就把藥放到嘴裡
      ，但我沒有吞下去，只有含在嘴裡，因為我想到我才剛吃
      了我的藥，如果又吃了A 父拿給我的藥，我怕會有所排斥
      ，我就假裝喝水，但是我沒有喝下去，A 父又拿開水給我
      喝，我就趁機把藥吐在杯子裡面，然後趁機倒掉，這過程
      A 父沒有看到。」、「（問：A 女來你家住第二晚，你有
      無聽到有人在吵架？）我在我房間坐著的時候，我有聽到
      打人的聲音，我想說A 父是否又再打A 母，因為A 父常常
      會打A 母，我就走出房間，就看到A 父拉住被告的衣領，
      A 父嘴裡一直唸唸有詞，我聽不懂A 父在說什麼，我就問
      發生什麼事，你們在做什麼，A 父有講話，但是我聽不懂
      A 父在說什麼，A 父就把被告放開，我就罵A 父說你不上
      班，閒閒沒事作，你自己不上班，但是別人要上班，你喝
      酒就發酒瘋，A 父就揹著A 女說回家，並且丟了三千元在
      辦公桌上面，被告就跟我說不能收，我還沒有拿，A 母就
      把三千元拿走了，我還幫他們收拾手機等物品，我看到A
      女不省人事，想要拿一件毯子蓋在A 女身上，結果A 父說
      不要，A 父自己拿自己的夾克蓋住A 女。（問：你看到A
      父抓被告的時候，A 母在做什麼事情？）A 母坐在A 女的
      旁邊。... 【A 女】睡在和室裡面。... A 女穿一件黃色
      的上衣，粉紅色的睡褲。（問：你進去看的時候，A 女有
      無蓋棉被？）有，A 父被我罵之後，就掀開棉被，揹他女
      兒說回家。... （問：那天A 父把A 女帶走的時候，除了
      丟了三千元，還有無說什麼？）都沒有，只有說回家。」
      等語；又稱：「（問：【4 月19日晚間】A 女吃藥後，他
      有什麼反應？）都沒有反應，也沒有動。（問：你知道A
      父給A 女吃的是什麼藥嗎？）我猜是安眠藥，因為A 女都
      軟趴趴的，都不會動。...A父把A 女叫醒，A 女有清醒，
      而且有起床吃藥，吃藥完之後又躺下去睡。...A女躺下去
      之後就沒有動了。（問：你在房間休息後多久，才聽到打
      人聲？）沒有多久，過幾分鐘有，差不多十分鐘。（問：
      你起來查看的時候，有無聽見A 父在罵被告？）就是A 父
      一直講話，但是我聽不懂他在說什麼。（問：A 父當時有
      無罵你兒子怎麼可以對他女兒作猥褻事情之類的話？）沒
      有。（問：A 父抓住你兒子衣領時，你兒子有無說什麼話
      ？）我兒子問他說你是在幹嘛，是喝酒後在發酒瘋嗎。」
      等語；再稱：「（問：A 女來的第一天，A 父睡在哪裡？
      ）沙發。（問：有無睡在你的房間？）沒有，我連我兒子
      都不會讓他到我房間睡，我怎麼可能讓A 父到我房間睡。
      （問：A 女到你家過夜第二天晚上，A 父打算在何處睡？
      ）A 父喝完酒之後，都不睡，所以當天晚上他都沒有睡。
      ... 看他是要到和室睡，還是要去沙發睡，我怎麼知道。
      （問：你說你在房間聽到打人的聲音，是什麼聲音讓你覺
      得像是打人的聲音？）好像是打巴掌的聲音，我以為他在
      對他太太打巴掌。... 【聽到】兩、三聲。... （問：A
      女到你家過夜第二晚，你聽到打人的聲音，你去和室看，
      你有無看到A 女下半身都沒有穿衣服的情形？）沒有，我
      是看到A 女有穿睡褲。」等語（均見本院卷第126 頁至第
      132 頁）。依鄭瑞所言，其於4 月18日晚間並未看到A 女
      曾喝藥酒，4 月19日晚間A 女雖有喝藥酒，但均為A 父所
      倒，並非被告；且A 父於4 月19日上午曾有無故翻找被告
      衣物之舉，於當晚甚有餵食A 女不明藥物，A 女亦隨即倒
      臥不省人事，復曾試圖餵其不明藥物，惟因其機警故未吞
      服；且就寢後不久聽聞A 父無端「發酒瘋」打罵聲，其至
      和室觀看目睹A 女衣著完整，毫無遭性侵跡象。倘鄭瑞所
      言為真，則A 女於4 月19日夜間就寢後縱有不省人事喪失
      意識之跡象，亦與被告無關，而更可能係A 父餵食A 女藥
      酒及不明藥物所致；且自A 父另有試圖餵食鄭瑞不明藥物
      之舉、A 女衣物均為完整並無全身赤裸等情而言，A 女、
      A 父及A 母上開證詞顯為謊言，縱上揭紫色內褲中留存有
      被告之DNA ，亦不能排除該DNA 係A 父自被告衣物中取下
      陷害而來，而本案極可能係被告遭設計誣陷而來。然查，
      即便鄭瑞所言確有其事，然關於A 父究竟餵食A 女何藥物
      、A 父又係拿取何藥物給鄭瑞吞食、A 父所翻找者究係被
      告衣物抑或其他物品而係鄭瑞誤認等節，均無法證實且未
      據鄭瑞清楚說明，且不論A 父、A 女、A 母及被告，均從
      未提及A 父曾有餵食A 女藥物之舉。更遑論鄭瑞係被告之
      母，值被告涉此重罪情形下，主觀上本具有迴護被告之強
      烈動機；相較於此，與被告及鄭瑞具無仇恨怨隙且於案發
      前關係甚為良好之A 女、A 父、A 母三人，竟均異口同聲
      而為上述不利被告之證詞，是渠三人證詞之可信度自高，
      顯見確有其事，此均如前述，換言之，鄭瑞所言並不足採
      ，更不能僅以鄭瑞上開片面之詞即為有利被告之認定。
    (十七)被告之辯護人又辯稱：A 女於99年4 月21日警詢中證稱
      ，伊於99年4 月18日晚間就寢後發現遭被告性侵時，「因
      為很痛所以我有大聲叫出來」、「我也有叫出聲音」等語
      （偵查卷第8 頁至第9 頁）。惟A 女於本院中竟改稱：「
      我有試著要叫，我有點聲音，我有聽到聲音，但是好像沒
      有什麼用。」、「我有試著大叫，但是感覺音量沒有很大
      聲。」等語，前後所述不一。A 女、A 父及A 母三人就
      被告對A 女及A 母施作何種民俗療法，所述不一；A 母及
      A 父就A 女係在被告住處內之何處施作民俗療法，所述亦
      不一。A 女就伊於99年4 月19日晚間飲酒後之精神狀況
      ，於本院中證稱曾「不小心把水打翻」、走回房間時「有
      點搖搖晃晃的」等語，此與A 父證稱A 女飲完藥酒後，其
      「沒有覺得什麼不一樣」等語，並不一致。A 女證稱99
      年4 月20日凌晨被叫醒時，A 父有打伊「一巴掌」，然A
      父、A 母均證稱A 父並未打A 女「一巴掌」，可見A 女與
      A 父、A 母所言並不一致。A 父證稱4 月20日凌晨掀開
      A 女棉被時，發現A 女衣服「被鄭富沅壓著」、「內褲被
      鄭富沅坐著」，又稱當時鄭富沅是「躺著坐起來，內褲被
      他壓著」，嗣又改稱被告起來之後是「整個人站起來」，
      可見A 父前後證述不一，並與A 母證稱A 父掀開棉被後，
      被告係「站起來」，亦不一致。A 女於警詢及本院中均
      證稱伊於4 月20日前往驗傷前曾先洗澡，A 父卻證稱：「
      （問：你女兒清醒之後，有無洗澡？）沒有，就直接到亞
      東醫院。」等語（本院卷第91頁），顯不一致。被告及辯
      護人因認A 女、A 父及A 母於本院中證詞顯然虛偽而毫不
      可信。但查，導致證人陳述前後不一或與其他證人陳述不
      同之原因，所在多有，或因證人經歷之時間、距離、位置
      及經歷者之心理狀態和精神緊張程度不同，致生影響於觀
      察及陳述結果之準確性；或因陳述者之誇大或偏見；或因
      陳述者之記憶誤植；或因陳述者為有意識地虛偽陳述，凡
      此均對陳述內容與真實情形產生失真程度不一之負面影響
      ，實務上亦不可能要求陳述者對前後證詞均完全一致而無
      懈可擊，此於遭受極大身心創傷之性侵害被害人之場合，
      尤係如此。而就構成犯罪之基礎要件事實而言，於陳述者
      就案情之主軸梗概已明確陳述之情形下，除非該陳述者係
      有意識地為虛偽陳述，或係就重要之構成要件事實完全誤
      植記憶，始得認其就該重要之基礎要件事實之陳述係不實
      而不可信外，至其他原因所致之陳述上瑕疵，並無礙於法
      院就該犯罪構成要件事實存否之認定，亦不能僅因證人前
      後陳述不一或與其他證人陳述互有齟齬即指證人證詞虛偽
      並不可採，而應綜合全般事證，綜合判斷陳述者是否有上
      述虛偽陳述或記憶誤植之情形。經查：依上所述，A 女
      、A 父、A 母一家人於本案案發前與被告及包括被告母親
      鄭瑞與被告胞兄在內等家人間，本具有類似親人之緊密感
      情，且無何仇怨可言，可知A 女、A 父及A 母主觀上毫無
      故意設詞誣陷被告入此重罪之不良動機，已如前述，即A
      女、A 父、A 母三人主觀上絕無虛偽陳述故陷被告於罪之
      情形。次以，A 女無論於警詢、檢察官偵查中及本院審
      理中，對伊於4 月19日凌晨在稍有意識但無力反抗之情形
      下，遭被告拖拉至和室左側後、掀起上衣、褪去褲子、撫
      摸胸部及下體、進而以手指及陰莖插入陰道來回抽動、復
      將伊衣褲穿起、伊旋沉沉睡去不省人事直到天明等主要犯
      罪過程情節，陳述均甚具體明確。另A 父、A 母於本院中
      所稱於4 月20日凌晨分別目睹A 女睡在和室左側之被告身
      旁、經A 父掀起A 女所覆棉被後竟見A 女上衣遭掀至脖子
      處而裸露胸部、褲子則遭褪去而裸露下體、A 女無論如何
      均無法叫醒、終由A 母為A 女著衣、由A 父揹離住處等重
      要過程情節之陳述，亦均具體明確。而被告辯護人所指
      之被告對A 女及A 母施作何種民俗療法、A 女係於何處施
      作民俗療法、99年4 月20日凌晨A 父叫醒A 女時A 父究有
      無打A 女「一巴掌」、A 女衣服是否為被告壓著、內褲有
      無遭被告坐著、被告係「躺著坐起來」抑或「站起來」等
      節，俱屬與本案構成要件事實無直接關聯之細節性事項，
      就此即便證人記憶或描述有誤，亦非不合理且屬稀鬆平常
      之事，不能以此即認渠三人就其各自目擊、各自感受之主
      要情節部分證述不實。至A 女於警詢中固曾稱「有大聲叫
      出來」、「有叫出聲音」，惟伊於本院中已清楚解釋此係
      指伊曾「嘗試用力大聲叫出來」，但是聲音沒有很大聲等
      語，已如前述，且A 女斯時既已因酒精作用致意識模糊而
      無力反抗，即早已失卻行動能力，何有大聲喊叫之可能，
      是亦不能以此即謂A 女就伊先後二日遭被告性侵之主要過
      程之陳述係虛偽而不可採。
    (十八)被告辯護人又辯稱：A 女、A 母睡臥之頭部位置緊鄰和
      室門，既如此，何有可能再容下他人或站或蹲於A 女之頭
      部與和室門之間，再以雙手自A 女兩臂腋下穿過將伊拖往
      他處。依A 父所言，其於4 月20日凌晨見和室太暗故有
      拿小夜燈至和室之舉，可見4 月19日凌晨在無小夜燈或其
      他光源情形下，和室必一片漆黑，A 女又何有可能於全身
      軟弱無法動彈之情形下，明確看清將伊移動性侵之人即為
      被告。A 女於案發時既已高職畢業並於職場任職屆一年
      ，已有一定社會經驗，倘伊確於4 月19日凌晨遭被告性侵
      ，值此攸關自身貞操名譽之重要關頭，何有可能於19日上
      午醒來後不儘速逃離或報警，反繼續留在被告住處過夜甚
      於當晚再喝藥酒自陷意識喪失狀態。被告擔任體育老師
      ，99年4 月19日上課一日且陪學生晚自習後於晚間10時許
      返家，又幫A 母及A 女施作民俗療法及與A 父聊天，何有
      體力再性侵A 女。且A 父既稱當晚被告進入和室後約十餘
      分鐘，其即前往查看而發覺有異，則被告何有足夠時間拖
      行A 女、復掀起A 女上衣及褪去A 女內褲。倘被告於4
      月19日凌晨確有性侵A 女，則依A 女所言，被告完事後既
      曾為A 女整理衣衫，何以未將A 女移回和室右側之原位，
      卻與A 女同睡至翌日。而A 母於19日上午醒來時既已發現
      A 女躺於被告身旁而覺有異，為何當晚又再放任A 女飲酒
      且與被告同睡於和室中。A 女於警詢及檢察官偵查中均
      稱案發前從無性經驗，果如此，則4 月19日凌晨A 女遭被
      告以手指或陰莖插入陰道性侵害後，何以A 女躺臥該處之
      墊被並無A 女之血跡；且A 女下體既已出血，被告又何能
      如A 女所言舔舐A 女下體。A 女於4 月20日返家醒來後
      ，既知應前往醫院驗傷保全證據，何以竟在出發驗傷前刻
      意先為沐浴。綜此可見A 女、A 父、A 母證詞與經驗法則
      及論理法則有違，不足採信云云。惟查：A 女、A 母均
      僅證稱係以頭向和室門腳向內之姿態就寢，從未稱係以頭
      部「緊貼」和室門之方式入睡，以此而言，被告僅需蹲坐
      於A 女左側，即可輕易將A 女拖拉他處，此本非難以想像
      之事。A 父僅證稱係因覺和室太暗，故有遞送小夜燈之
      舉，並非謂倘無小夜燈和室內必定伸手不見五指，換言之
      ，A 女在瞳孔已適應微弱光源且甚為貼近被告臉龐之情形
      下，清楚看見被告臉型輪廓及特徵，亦非難事。更何況依
      A 女所言，當時被告距伊臉部距離甚近，甚有在伊臉旁輕
      聲細語稱不要緊張、放輕鬆等語，是A 女藉此聲音及臉型
      特徵確認正係被告，乃甚合情合理。性侵害犯罪對被害
      人身心所造成之巨大打擊，絕非一般傷害犯罪可相比擬。
      即便富有社會經驗之被害人，在遭受性侵害之當下，亦往
      往因「性」、「名節」、「貞操」等社會陳舊觀念之羈絆
      ，一時半刻慌亂方寸不知如何應對，甚且歸咎自己而放棄
      追訴，實非鮮見之事，此在被害人為未成年人或初出社會
      之年輕人，經常更因擔憂來自父母親友之異樣眼光，故寧
      願選擇默默承受隱忍不發，亦為社會實態。依A 女所言，
      伊於本案發生時縱有工作經驗，然伊年紀實仍甚輕，是在
      遭受自己本已熟識人士性侵害之情形下，反有羞愧徬徨無
      助之心，本非難以想像，更何況此人又係與父母具有長久
      緊密關係且具一定信任基礎之友人，是伊或憂慮倘如實公
      開，或遭父母質疑而將面臨更大壓力，故在尚未理清頭緒
      前，選擇暫時隱忍不發默默承受，亦與常情常理無違。
      被告正值壯年，且為體育老師，身強體壯，是縱上課全日
      加以對A 女、A 母施作民俗療法，在其色慾薰心之情形下
      ，其體能狀態對A 女性交猥褻應仍游刃有餘，並無任何不
      合理之處。且在被告進入和室後至A 父持拿小夜燈前來之
      此十餘分鐘內，被告先將A 女拖至自己身旁，再輕聲掀起
      A 女上衣褪去A 女褲子、進而撫摸A 女下體，時間上綽綽
      有餘，亦與常情常理無違。至被告於4 月19日凌晨性侵
      A 女後竟未將A 女拖回原倘臥之和室右側，其原因所在多
      有，或可能係被告膽大妄為，認僅將A 女衣服穿回，縱躺
      臥自己身旁亦無所謂，倘確遭懷疑，亦可解釋為A 女「睡
      癖」不好；或係被告色慾薰心，妄圖繼續與A 女溫存整夜
      ；或因被告見A 女雖已睡去，但恐再次拖行將驚醒A 女，
      不如以靜制動，任伊躺臥自己身旁，反正無論如何均能歸
      咎於A 女自己「睡癖」不好。至A 母4 月19日上午醒來見
      狀雖稍覺有異，但因詢問A 女時未獲具體答案，且無論如
      何從未想到亦不能相信與自己甚為熟稔之被告，竟會性侵
      自己女兒，故最終亦未甚覺不妥，而於當日晚間和A 女再
      與被告同睡和室內，此亦與常理常情無違。A 女於案發
      前有無性經驗與本案本無甚關連，且縱A 女於案發前確從
      無性經驗而為處女，但也不一定遭被告性侵致處女膜裂傷
      就必會「大量出血」而沾染墊被。且被告既已色欲薰心，
      縱A 女下體出血又何能影響其舔舐A 女下體之衝動。更何
      況依A 女所言，被告係先舔舐伊下體後，再以手指及陰莖
      插入伊陰道內來回抽動，即與被告辯護人所辯之情節，完
      全不同。A 女於本院中已明確證稱20日在家中逐漸甦醒
      後，因發現身上多處沾有嘔吐物，為清理而選擇先沐浴洗
      澡等語，亦即就A 女立場及主觀想法而言，伊醒來後思及
      前夜遭被告性侵之猥瑣經歷，首要之務乃在清理身上髒污
      ，故未特別慮及沐浴將嚴重損及微物生理跡證之採集，此
      亦與一般常情無違，不能以此即認A 女所言不實。綜此，
      被告辯護人所指上揭各項，經核與常情常理無違，不能據
      為有利被告之認定。
    (十九)被告之辯護人又辯稱上述經鑑定留存被告及A 女混合DNA
      之紫色內褲係A 女自行提出，並非由警方於案發現場扣押
      ，是無從證明此內褲確為A 女於4 月20日凌晨離開被告住
      處時所穿著。然查，A 女於本院中明確證稱：「（問：你
      於案發之後，是否有提供內褲給檢警單位調查？）有。（
      問：你提供之內褲是什麼顏色？）紫色。... 是我媽媽借
      我穿的。... （問：99年4 月19日那天你有洗澡嗎？）有
      。（問：洗澡之後換穿這件紫色內褲？）是。」等語（本
      院卷第82頁反面至第83頁），此亦與A 母於本院中證稱：
      「（問：你女兒有帶換洗衣物去嗎？）他本來沒有預定過
      夜，沒有帶，但是我有多帶一些褲子，A 女是去我那邊拿
      的。（問：所以你女兒在鄭富沅家住了兩天，他換洗的內
      衣褲都是你給他的？）我帶很多件，我沒有穿那麼多，剩
      下的給他穿。」等語（本院卷第99頁反面）相符，可見此
      紫色內褲確係A 母交給A 女，再由A 女於4 月19日晚間在
      被告住處洗澡後所換穿之內褲，是為A 女當晚就寢時及於
      翌日凌晨為A 父揹離該處返家時所穿著之內褲，此並無疑
      問。被告及其辯護人又辯稱A 女一家於被告住處居住數日
      ，本能輕易取得被告之汗液或體液，且被告之母鄭瑞又證
      稱曾看見A 父翻找被告一家待洗之衣物，事後被告之內褲
      亦不翼而飛，可見該紫色內褲上之被告DNA 應係A 父或有
      心人士利用被告待洗衣物而來云云。惟查，就鄭瑞證稱曾
      目睹A 父翻找被告衣物此部分證詞，其證詞之不可採已如
      前述，且根本無從據以推論A 父有何取得被告待洗衣物後
      、取得被告DNA 、再將之轉移至上開紫色內褲上之具體行
      為，此無非係被告卸責之無端臆測。至被告又宣稱A 女一
      家離開後竟發現自己內褲不翼而飛云云，然被告是否確有
      內褲不翼而飛，倘是又係何人取走，與A 女一家人又有何
      關聯，均不得而知，顯見被告僅欲藉此營造遭人設計轉移
      自己DNA 於上揭紫色內褲上之印象，然又乏證據證明所言
      為真，可知此無非被告片面之詞，毫不足採。被告及辯護
      人復辯稱，A 女、A 母所穿衣褲均與被告一家人之衣物共
      同洗滌，是該紫色內褲有可能係因與被告貼身衣物共同洗
      滌之故，致被告DNA 轉移其上云云，然經本院向鑑定該紫
      色內褲之內政部警政署刑事警察局函詢，據覆：依常理推
      斷，衣物經大量清水與洗滌劑清洗後，可除去織物表面大
      部分外來物質，因本案內褲利用酸性磷酸酵素法檢測法篩
      選多處斑跡而選擇褲底內層標示00000000處位置進行鑑定
      ，並檢出被告Y 染色體DNA-STR 型別，故研判該內褲因洗
      衣機共同洗滌而轉移被告DNA 之可能性較低等語，此有該
      局100 年5 月30日刑醫字第1000067204號函所載可查。換
      言之，即便該條紫色內褲確曾與被告貼身衣物共同洗滌，
      亦幾乎不可能即因此轉移被告之DNA 於其上。再被告又於
      99 11 月1 日本院準備程序中當庭提出紅色內褲1 條，並
      稱此係A 女於4 月18日晚間洗澡後換穿者，倘A 女當晚確
      遭被告性侵，其上應會留存被告及A 女之DNA ，倘鑑定結
      果僅有A 女DNA 而無被告DNA ，適可證明A 女說謊，故聲
      請鑑定此紅色內褲有留存何人DNA 云云。而經本院當庭扣
      押此紅色內褲後送請內政部警政署刑事警察局鑑定，鑑定
      意見為：本次送檢之內褲褲底採樣2 處，以酸性磷酸酵素
      法檢測結果，均呈陰性反應，以前列腺抗原檢測法檢測結
      果，均呈陰性反應，以顯微鏡檢測均未發現精子細胞，經
      萃取DNA 檢測，未檢出足資比對之DNA-STR 型別，復採樣
      該內褲褲底內層表面斑跡後，以前列腺抗原檢測法檢測結
      果，呈陰性反應，經萃取DNA 檢測，亦未檢出足資比對之
      DNA-STR 型別等語，此有該局100 年2 月11日刑醫字第09
      90157389號鑑定書所載在卷可徵，換言之，此紅色內褲根
      本無法檢出有何被告或A 女之DNA 留存其上，自不足為有
      利被告之認定。
    (二十)被告之辯護人復辯稱，A 父於本院中證稱其於4 月20日凌
      晨至和室叫醒A 母時，因A 母就寢前曾吃安眠藥很難叫醒
      ，故曾「很大聲」叫醒A 母；惟A 母卻證稱當時渠「睡得
      半醒」，曾聽到A 父「小小聲」的叫聲而醒來，由是可見
      A 父、A 母二人關於斯時A 父音量係大係小，所述不一。
      再A 女證稱4 月20日凌晨A 父曾以「打巴掌」之方式試圖
      叫醒伊，然A 父卻稱其並未打A 女巴掌，A 母亦證稱A 父
      並未打A 女巴掌或臉頰，可見A 女及A 父、A 母間關於A
      父有無「打A 女巴掌」乙事，所述亦有不同。惟查：就
      A 父叫醒A 母之音量部分，自A 父立場言，或因其認為斯
      時夜深人靜且眾人均已入睡，故覺自己音量甚可能將A 母
      身旁之被告及A 女吵醒，是認自己音量「很大」；反之A
      母則認為自己方為A 父欲叫醒之對象，且自己亦正因A 父
      之呼喚聲醒來，至A 女及被告並未因A 父之叫喚起身，故
      認A 父音量並未大至足以叫醒A 女及被告之程度，而屬「
      小小聲」。換言之，音量大小實涉及A 父及A 二人於各自
      所處情境下之主觀感受，更何況A 母係在半夢半醒間忽然
      聽聞A 父呼喚，即便斯時清醒之A 父確以稍大之音量叫喚
      A 母，然就A 母立場言，因斯時已近入眠狀態致感官敏銳
      度降低，而認A 父音量並未甚大，此亦無何不合理之處，
      是難以此即認二人所述有何不一致，更難以此即論A 父、
      A 母事前即有設計被告之陰謀。就A 父曾否打A 女臉頰
      乙事，由A 女證稱伊當時確遭A 父打一巴掌，而被告亦供
      稱當時曾見A 父打A 女等語（本院卷第21頁反面、第166
      頁反面以下），交互觀之，可見斯時A 父確曾有拍打A 女
      臉頰之舉。而A 女之所以能清楚陳述此事實，應係A 女自
      己正係遭A 父拍打臉頰之人，對此疼痛感覺及記憶自然甚
      為深刻；至A 父及A 母並未陳述此情狀，應係渠二人斯時
      突見自己女兒全身赤裸且意識不清地躺於被告身旁，而於
      甚為驚駭、不可置信之心理狀態下，首要之務乃在盡一切
      努力儘速叫醒A 女離開現場，至於所使用之喚醒手段究係
      叫喊、搖晃、拍打、揉捏，則非所問，換言之，斯時A 父
      究竟有無以拍打A 女臉頰之方式喚醒A 女，並非A 父、A
      母關注之重點，是渠二人事後對A 父使用喚醒A 女之特別
      手段已然遺忘，且未能如A 女明確陳述臉頰遭A 父拍打此
      一細部過程，亦非難以想像，更難以此即謂A 女與A 父、
      A 母之證詞不一或不實在。
    再依A 父所言，於A 女抵達後之4 月18日晚間及4 月19日
      晚間其均與被告之母鄭瑞同睡一間，卻任由自己妻女與被
      告同睡和室內，此就一般常人觀點而言，確屬有異。然依
      前述，A 父一家人與被告及被告家人間本已相當熟稔，且
      有類同親人間之緊密情感及信任基礎，甚至於案發前A 父
      家人亦經常至被告上址留宿過夜。即被告於本院中亦供稱
      ：「（問：本案發生前，你有與A 母及A 女一起睡過嗎？
      ）有，而且是我們一起聊天到睡著，且他女兒還睡在我旁
      邊。... 是99年2 、3 月間的事情，那次是A 父要打A 母
      ，我就保護A 母，我就說進來睡，然後是A 母與A 女一起
      睡，A 母就一直跟我說話，我就說我要睡覺。（問：也是
      在和室嗎？）是，而且更近。... （問：那次A 父睡在何
      處？）A 父有個朋友一起來，我記得A 父睡在沙發，A 父
      朋友睡在這次告我的地方。（問：所以他朋友也是睡在和
      室？）是。」等語（本院卷第163 頁反面至第164 頁），
      可見即便被告自己對於與A 母及A 女同睡在一間甚為寬敞
      之和室內、A 父卻另覓他處就寢此一情形，亦未覺有何不
      妥且甚為自然，依此可見此等就寢情形就常人觀點或覺怪
      異，然自渠等相處模式及脈絡而言，此實非特異而屬相當
      自然之事，是不能以此即認此等就寢安排係A 父、A 母及
      A 女三人事先設計誣陷被告之陰謀。
    綜前各節，被告於99年4 月19日凌晨0 時許後之某時，乘
      A 女因酒精作用而陷無力不能抗拒之機會，掀起A 女上衣
      並褪去伊褲子，對之親吻愛撫復以手指及陰莖插入A 女陰
      道而為性交行為；復於4 月20日凌晨1 時許，再乘A 女因
      酒精作用致喪失意識之不知抗拒之機會，掀起A 女上衣並
      褪去褲子而露出A 女胸部及陰部後，再以手撫摸A 女陰部
      下體之猥褻行為，其犯行至為明確，洵堪認定，其上開各
      節辯解，均屬卸責狡辯之詞，毫無足採，應依法論科。
三、論罪科刑：
    (一)按刑法第221 條第1 項之強制性交罪與同法第225 條第1
      項之乘機性交罪，其主要區別在於犯人是否施用強制力及
      被害人不能抗拒之原因如何造成，為其判別之標準。如被
      害人不能抗拒之原因，為犯人故意造成者，應成立強制性
      交罪，如被害人不能抗拒之原因，非出於犯人所為，且無
      共犯關係之情形，僅於被害人心神喪失或其他相類之情形
      不能抗拒時，犯人乘此時機以行姦淫行為者，則應依乘機
      性交罪論處（最高法院71年台上字第1562號判例參照）。
      次按「稱性交者，謂非基於正當目的所為之下列性侵入行
      為：一、以性器進入他人之性器、肛門或口腔，或使之接
      合之行為。二、以性器以外之其他身體部位或器物進入他
      人之性器、肛門，或使之接合之行為。」，刑法第10條第
      5 項定有明文。
    (二)A 女於99年4 月19日凌晨0 時許後之某時係因飲用藥酒後
      ，因酒精作用致陷意識不清無力反抗之不能抗拒狀態，已
      如前述，被告則係利用A 女陷此不能抗拒之機會，先後以
      手指及陰莖插入A 女陰道而對A 女性交，核被告此部分所
      為，係犯刑法第225 條第1 項之對於女子利用其相類於精
      神障礙之情形不能抗拒而性交罪（檢察官原起訴意旨認被
      告此部分應為刑法第225 條第2 項之乘機猥褻罪，惟經檢
      察官於100 年7 月13日審理期日當庭表明更正公訴事實及
      法條為刑法第225 條第1 項之乘機性交罪，併此敘明）。
      另A 女於99年4 月20日凌晨1 時許亦係因飲用藥酒後，因
      酒精作用致陷喪失意識之不知抗拒狀態，被告則係利用A
      女陷此不知抗拒之機會，掀起A 女上衣並褪去褲子後，再
      以手撫摸A 女陰部下體而為猥褻行為，核被告此部分所為
      ，係犯刑法第225 條第2 項之對於女子利用其相類於精神
      障礙之情形不知抗拒而猥褻罪。
    (三)按數行為於同時同地或密切接近之時地實施，侵害同一之
      法益，各行為之獨立性極為薄弱，依一般社會健全觀念，
      在時間差距上，難以強行分開，在刑法評價上，以視為數
      個舉動之接續施行，合為包括之一行為予以評價，較為合
      理，則屬接續犯，而為包括之一罪（最高法院86年台上字
      第3295號判例意旨參照）。本件被告就其於4 月19日凌晨
      先以手指插入A 女陰道而為性交行為後，復在同一空間且
      於緊密時間間隔內，再將陰莖插入A 女陰道而為性交，此
      二性交行為均係被告對同一被害人即A 女在時間、空間甚
      為緊密之情況下接續而為，應以接續犯論以一罪。
    (四)次按猥褻乃指性交以外足以興奮或滿足性慾之一切色情行
      為而言，凡在客觀上足以誘起他人性慾，在主觀上足以滿
      足自己性慾者，均屬之。本件被告就其於4 月19日凌晨之
      該次犯行，係於撫摸A 女大腿、親吻及撫摸胸部及下體後
      ，方對A 女性交，可見被告親吻及撫摸A 女胸部及下體之
      舉動，均意在對A 女性交，且衡諸常情，此般撫摸女子胸
      部及下體之舉動，均足以誘起他人性慾，主觀上亦以滿足
      被告自己性慾為目的，即屬猥褻行為，而此與被告最終之
      性交姦淫，僅行為程度不同而已，是被告猥褻之前階段行
      為應為性交之後階段行為所吸收，不另論罪。至被告以手
      指及陰莖插入A 女陰道而為性交行為之過程中，致A 女受
      有上述之陰道口四點鐘方向1 公分乘以0.5 公分之表皮擦
      傷，九點鐘方向之處女膜裂痕傷害，此傷害應係被告為遂
      其性交行為所生之結果，且乏證據認定被告另有傷害A 女
      之故意，是不另論傷害罪。
    (五)被告所犯上述刑法第225 條第1 項之乘機性交罪及同法第
      225 條第2 項之乘機猥褻罪，犯意各別，行為不同，應分
      論併罰。公訴意旨雖認被告所犯上揭乘機性交及乘機猥褻
      行為應為接續行為而論以一罪，然查被告先後之性交及猥
      褻行為相隔一日左右，間隔時間非短，且被告係利用A 女
      不同之酒醉機會再犯，換言之，被告先於4 月19日凌晨乘
      A 女酒醉不省人事之機會先為性交行為滿足自己性慾後，
      於隔日凌晨再乘A 女另次酒醉不省人事之機會對之猥褻俾
      圖滿足自己再起之性慾，是與接續犯係在緊密時間之情形
      下，利用同一機會接續犯罪以達單一目的之態樣迥不相同
      ，自應分別獨立評價各次行為之不法性而分論併罰。
    (六)爰審酌被告為逞一己淫慾，竟罔顧A 女之性自主權，利用
      A 女酒醉陷於不省人事不能抗拒狀態之機會，對本已熟識
      且有信任關係之A 女性交，且次日竟食髓知味，再次利用
      A 女酒醉致喪失意識而陷不知抗拒狀態之機會，再對A 女
      猥褻，其犯罪動機惡劣，手段囂張大膽，亦見被告毫不尊
      重、物化性之無視女性性自主權之心態。且被告犯後否認
      犯行，設詞狡辯，甚稱此係A 父為謀其母金錢、土地等權
      利不成而挾怨報復，或稱4 月20日凌晨當日係A 父「發酒
      瘋」云云，可見並無悔意，犯後態度惡劣。另被告犯行已
      造成被害人生理及心理難以抹滅之傷痛，嚴重影響A 女之
      人格及心理健康，復參酌被告係碩士畢業，案發時係任國
      中體育及公民教師，現無業，且未婚而與其母及兄弟姐妹
      同住等素行、生活狀況、智識程度等一切情狀，就其所犯
      上開二罪分別量處如主文所示之刑，並定其應執行之刑如
      主文。
四、依刑事訴訟法第299 條第1 項前段，刑法第225 條第1 項、
    第2項、第51條第5款，判決如主文。
中    華    民    國   100    年    7     月    29    日
            刑事第十九庭  審判長法  官  李明益
                                法  官  林佑珊
                                法  官  紀凱峰
上正本證明與原本無異。 
如不服本判決應於收受送達後10日內向本院提出上訴書狀，並應
敘述具體理由；其未敘述上訴理由者，應於上訴期間屆滿後20日
內向本院補提理由書（均須按他造當事人之人數附繕本）「切勿
逕送上級法院」。告訴人或被害人如對於本判決不服者，應具備
理由請求檢察官上訴，其上訴期間之計算係以檢察官收受判決正
本之日期為準。 
                                書記官  桑子樑
中    華    民    國   100    年    7     月    29    日

附錄本案論罪科刑法條：
中華民國刑法第225條（乘機性交猥褻罪）
對於男女利用其精神、身體障礙、心智缺陷或其他相類之情形，
不能或不知抗拒而為性交者，處 3 年以上 10 年以下有期徒刑
。
對於男女利用其精神、身體障礙、心智缺陷或其他相類之情形，
不能或不知抗拒而為猥褻之行為者，處 6 月以上 5 年以下有期
徒刑。
第 1 項之未遂犯罰之。